臺灣彰化地方法院刑事判決　　　　　　　100年度訴字第527號
公　訴　人　臺灣彰化地方法院檢察署檢察官
被　　　告　王得藍
指定辯護人　本院公設辯護人陳志忠
被　　　告　陳明訓
選任辯護人　盧兆民律師
被　　　告　王明春
選任辯護人　柯伊伶律師
上列被告因違反毒品危害防制條例案件，經檢察官提起公訴（
100年度偵字第758號、第1140號、第3318號），本院判決如下：
    主  文
王得藍、陳明訓、王明春共同製造第二級毒品，王得藍處有期徒
刑玖年，陳明訓處有期徒刑拾壹年，王明春處有期徒刑拾年。
扣案如附表一所示之物，除不予沒收之物外，分別依附表一所示
沒收銷燬或沒收之。
    事  實
一、王得藍（綽號「王仔」）、陳明訓（綽號「小高」、「陳先
    生」）前於民國82年間，因共同運輸毒品海洛因而違反肅清
    煙毒條例，經臺灣臺北地方法院以82年度訴字第3379號分別
    判處無期徒刑，經上訴駁回後確定，王得藍於96年10月3日
    假釋付保護管束出監，陳明訓則於95年11月10日假釋付保護
    管束出監，現均在假釋付保護管束期間，皆不知悔改，復與
    王明春（綽號「奇兄」），均明知甲基安非他命為行政院公
    告列管之第二級毒品，不得製造，竟於99年底至100年1月14
    日被查獲日止，共同基於製造甲基安非他命毒品之犯意聯絡
    ，由王明春提供其坐落彰化縣鹿港鎮○○里○○路219號住
    處作為製造甲基安非他命之場所，王得藍與陳明訓則於99年
    12月至100年1月12日之間，一同陸續到台北火車站後站之化
    工店購買附表一所示製造毒品之相關器具、材料後，由其2
    人分次搬運至王明春彰化縣鹿港鎮○○里○○路219號住處
    置放，王得藍並於100年1月初某日，以新台幣（下同）2500
    0元，自姓名、年籍不詳綽號「阿不拉」（起訴書載為「瑞
    仔」）之成年男子處，買得提煉甲基安非他命之原料麻黃
    150公克及附表一編號21之2所示含有假甲基麻黃之感冒（
    鼻炎）藥錠1箱（共60片，每片14顆，共840顆，其中1片送
    驗用去6顆，共剩834顆），另推由王明春於前述時間內某日
    ，以不詳代價買入附表一編號21之1含有甲基麻黃之感冒
    （鼻炎）藥錠1包（送驗時用去5顆。上述所載之麻黃、甲
    基麻黃及假甲基麻黃均為公告列管之第四級毒品先驅原
    料，起訴書載為感冒（鼻炎）藥錠分離、提煉原料之麻黃素
    原料），欲伺機從該等藥品中，析離出提煉甲基安非他命所
    需之原料；王得藍另於100年1月7日13時31分以公共電話撥
    打其提供給陳明訓使用之0000000000號行動電話，指示陳明
    訓備妥代號「糖」之紅磷、代號「醋」之鹽酸及代號「鹽」
    之氫氧化鈉等材料，又於同年、月12日凌晨零時45分許，以
    公用電話聯絡王明春所持用之0000000000號行動電話，告知
    王明春將於同日下午與陳明訓前往其住處製造甲基安非他命
    ，再與陳明訓約於同日上午10時許，至新北市板橋區愛買量
    販店購買附表一編號5所示之電磁爐（起訴書載為加熱器）
    後，於同日18時30分許，王得藍與陳明訓即一同搭乘和欣客
    運至臺中朝馬轉運站，下車後，王得藍即於同日20時53分許
    ，以公用電話聯絡王明春之上開行動電話，詢問王明春住處
    是否尚有製造甲基安非他命所需之純水，並要王明春備妥純
    水，其再與陳明訓轉乘計程車至王明春住處，3人隨即自翌
    日即同年、月13日上午6時許起，在該處4樓衛浴間以俗稱「
    紅磷法」之方法，用麻黃作為主要原料，前述氫氧化鈉、
    紅磷、碘及鹽酸等為配料，使用附表一所示之電磁加熱器、
    電磁爐等器具，製造第二級毒品甲基安非他命（詳細之製作
    方法，恐有教導毒品製造之虞，不宜揭露細節，詳情可參考
    卷內王得藍所述及所扣之製造甲基安非他命之筆記），歷時
    約26小時後，煉得附表一編號8之3、35、36、41含有甲基安
    非他命之液體或結晶物（詳細之淨重、純度及純重，參見附
    表一所示）。嗣經調查員持本院核發之搜索票，於同年1月
    14日17時15分許，當其3人仍在王明春上開彰化縣鹿港鎮○
    ○路219號住處4樓衛浴間以電磁加熱器煮煉裝有麻黃、紅
    磷及碘等製造甲基安非他命原料及材料之三孔燒瓶時，為調
    查員及警員當場查獲，並扣得如附表一之製造安非他命器具
    、材料、所製甲基安非他命成品與半成品等物；於同日21時
    40分許，帶同王得藍至其位在新北市○○區○○路1段265巷
    4弄7號2樓D室住處，扣得如附表二所示之物。經將扣案物送
    驗後，於附表一編號8之3塑膠瓶、編號35、36及41容器之液
    體或結晶物驗得含有甲基安非他命，始悉上情（附表二編號
    7、9之容器內則驗有第二級毒品Ｎ，Ｎ─二甲基安非他命，
    此部分究係另涉製造或持有第二級毒品罪嫌，未據起訴）。
二、案經法務部調查局臺北市調查處、臺北市政府警察局信義分
    局移送台灣彰化地方法院檢察署檢察官偵查起訴。
    理  由
壹、證據能力部分：
一、查被告王得藍於調查局、檢察官偵訊及本院審理時之自白，
    並無出於強暴、脅迫、利誘、詐欺、疲勞訊問、違法羈押或
    其他不正之方法，亦非違反法定障礙事由經過期間不得訊問
    或告知義務之規定而為，依刑事訴訟法第156條第1項、第15
    8條之2規定，應認均有證據能力。
二、次按被告以外之人於偵訊中向檢察官所為之陳述，除顯有不
    可信之情況者外，得為證據，亦為刑事訴訟法第159 條之1
    第2 項所明定。而所謂不可信情況之認定，法院應審酌被告
    以外之人於陳述時之外在環境及情況，例如：陳述時之心理
    狀況、有無受到外力干擾等，以為判斷之依據，故係決定陳
    述有無證據能力，而非決定陳述內容之證明力。是被告以外
    之人前於偵查中已具結而為證述，除反對該項供述得具有證
    據能力之一方，已釋明「顯有不可信之情況」之理由外，皆
    得為證據；又司法實務運作上，咸認偵查中檢察官向被告以
    外之人所取得之陳述，原則上均能遵守法律規定，不致違法
    取供，其可信性極高，因而明定除顯有不可信之情況者外，
    得為證據，即被告以外之人於偵查中依法應具結者已具結，
    向檢察官所為之陳述，原則上具有證據能力，於例外「顯有
    不可信之情況」，始不具證據能力。查證人即共同被告王得
    藍於檢察官偵查時，以證人之身分，經檢察官告以具結之義
    務及偽證之處罰，經具結而擔保其證述之真實性，復無證據
    顯示係遭受強暴、脅迫、詐欺、利誘等外力干擾情形，或在
    影響其心理狀況致妨礙其自由陳述等顯不可信之情況下所為
    。又王得藍於本院審理時均到庭接受詰問，已確保被告之對
    質詰問權，渠等於偵訊時之陳述既無顯不可信之情況，參諸
    前開說明，自有證據能力。
三、又按被告以外之人（包括證人、告訴人、被害人等）於審判
    外之言詞或書面陳述，除法律有規定外，不得作為證據；被
    告以外之人於檢察事務官、司法警察官或司法警察調查中所
    為之陳述，與審判中不符時，其先前之陳述具有較可信之特
    別情況，且為證明犯罪事實存否所必要，得為證據，刑事訴
    訟法第159條第1項、第159條之2分別定有明文。是被告以外
    之人於審判外之言詞或書面，即屬傳聞證據，因有悖法院直
    接審理及言詞審理之精神，妨礙當事人之反對詰問權，影響
    程序正義之實現，除法律別有規定外，原則上並不具有證據
    能力。而刑事訴訟法第159條之2規定之所謂「調查中所為之
    陳述與審判中不符」之要件，應就前後階段之陳述進行整體
    判斷，以決定其間是否具有實質性差異；又所謂「較可信之
    特別情況」之情，亦應就前後陳述時之各種外部情況進行比
    較，以資決定何者外部情況具有可信性，若陳述係在特別可
    信之情形況所為，則虛偽陳述之危險性即不高，雖係審判外
    陳述，或未經被告反對詰問，仍得承認其有證據能力；再前
    所稱之外部情況，其具體情形，例如，(1)時間之間隔：陳述
    人先前陳述是在記憶新的情況下直接作成，一般與事實較相
    近，事後可能因時間經過或刻意不願去回想受害經過而遺忘
    ，所述當然與案發之初有所出入；(2)有意識的迴避：由於先
    前陳述時被告未在場，是陳述人直接面對詢問警員所為陳述
    較為坦然，事後可能因陳述人對被告有所顧忌或同情，因而
    在被告面前較不願陳述不利被告之事實；(3)受外力干擾：陳
    述人單獨面對檢察事務官或司法警察（官）所為之陳述，程
    度上較少會受到強暴、脅迫、詐欺、利誘或收買等外力之影
    響，其陳述較趨於真實，若被告在庭或有其他成員參與旁聽
    時，陳述人可能會本能的作出迴避對被告不利之證述，或因
    不想生事乃虛構事實而為陳述；(4)事後串謀：目擊證人對警
    察描述所目賭情形，因較無時間或動機去編造事實，客觀上
    亦較難認與被告間有勾串情事，其陳述具有較可信性，但事
    後因特殊關係，雙方可能因串謀而統一口徑，或事後情況變
    化，兩者從原先敵對關係變成現在友好關係等情，其陳述即
    易偏離事實而較不可信；(5)警詢或檢察事務官調查時，有無
    辯護人、代理人或親友在場：如有上開親誼之人在場，自可
    期待證人為自由從容之陳述，其證言之可信度自較高；(6)警
    詢或檢察事務官所作之調查筆錄記載是否完整：如上開筆錄
    對於犯罪構成要件、犯罪態樣、加重減輕事由或起訴合法要
    件等事實或情況，均詳實記載完整，自可推定證人陳述與事
    實較為相近，而可信為真實。上列因素，法院均應予審酌後
    為綜合判斷外，尚應細究陳述人問答態度、表情與舉動之變
    化，此一要件係屬訴訟法事實之證明，以自由證明為已足。
    是若被告以外之人於審判外之陳述，係在特別可信之情況下
    所為，則虛偽陳述之危險性即不高，是雖係審判外陳述，或
    未經被告反對詰問，然依前揭法條規定之意旨，在發現真實
    之必要下，仍得肯認其具有證據能力。經查，本件證人即共
    同被告王得藍、陳明訓於調查員詢問時就被告王明春如何參
    與本件甲基安非他命製作之過程，與其2人後在本院接受詰
    問時所證王明春並未參與之詞有所出入，被告王明春及其選
    任辯護人爭執王得藍2人調查筆錄之證據能力，本院審酌證
    人即共同被告王得藍、陳明訓前開調查筆錄所證，係於案發
    當日即在調查站接受調查，離案發時點較為接近，依常情而
    言，較未受前述相類之內、外力或自然因素所干擾，亦較無
    相互勾串之機會，所述應較符合實情，況查證人王得藍業已
    坦認其確有參與本件甲基安非他命之製作，則其所證，更無
    卸責或陷害被告王明春之可能。從而，依上開說明，證人王
    得藍、陳明訓於調查筆錄中之證言，應有證據能力，被告王
    明春及其選任辯護人爭執其無證據能力等語，尚難認有理由
    。
四、再按有事實足認被告或犯罪嫌疑人有最輕本刑為3 年以上有
    期徒刑之罪嫌，並危害國家安全或社會秩序情節重大，而有
    相當理由可信其通訊內容與本案有關，且不能或難以其他方
    法蒐集或調查證據者，得發通訊監察書。通訊監察書，偵查
    中由檢察官依司法警察機關聲請或依職權以書面記載第11條
    之事項，並敘明理由、檢附相關文件，聲請該管法院核發，
    審判中由法官依職權核發。又除法律另有規定外，實施刑事
    訴訟程序之公務員因違背法定程序取得之證據，其有無證據
    能力之認定，應審酌人權保障及公共利益之均衡維護。通訊
    保障及監察法第5 條第1 項第1 款、第2 項、刑事訴訟法第
    158條之4分別定有明文。本件被告王得藍持用之門號000000
    0000、0000000000號、陳明訓所持用之0000000000號及王明
    春所持用之0000000000號行動電話之監聽錄音，係經臺灣台
    北地方法院檢察署檢察官聲請台灣台北地方法院核准在案，
    有詳載聲監案號、案由、監察電話、對象及譯文等之台灣台
    北地方法院99年聲監字第001278號、99年度聲監續字第0010
    00號通訊監察書及譯文紀錄等附卷可參（見本院卷及本院
    100年度聲搜字第70號卷第6、7頁），係依法所為之監聽，
    尚無不法取證情事。又按通訊監察錄音之譯文，僅屬依據監
    聽錄音結果予以翻譯之文字，此為學理上所稱之「派生證據
    」，固具文書證據之外觀，但實際上仍應認監聽所得之錄音
    帶或光碟，始屬調查犯罪所得之證物；刑事訴訟法第165條
    之1第2項所稱之證物，如其蒐證程式合法，並經合法調查，
    自具證據能力。因此檢察官如提出通訊監察錄音之譯文為其
    證據方法，實乃以其監聽所得之錄音帶或光碟，為調查犯罪
    所得之證物，法院本應依刑事訴訟法第165條之1所列之方法
    調查，以判斷該錄音帶或光碟是否與通訊監察錄音譯文相符
    。而監聽錄音製作之譯文，雖通常為偵查犯罪機關單方面製
    作，然若被告或訴訟關係人對其真實性並無爭執，經法院於
    審判期日提示譯文供當事人辨認、表示意見並為辯論者，程
    式自屬適法（最高法院95年度臺上字第295號、94年度臺上
    字第4665號判決意旨參照）。本件取證程序未見違法情事，
    已如前述；而警方依監聽錄音所製作之監聽譯文，經本院提
    示予公訴人、被告及其辯護人後，迄言詞辯論終結前均無異
    議，且均同意採為證據，依上開說明，本案卷內通訊監察譯
    文均具證據能力。
五、復按現行刑事訴訟法關於「鑑定」之規定，除選任自然人充
    當鑑定人外，另設有囑託機關鑑定制度。依同法第198條、
    第208條之規定，不論鑑定人或鑑定機關、團體，固均應由
    法院、審判長、受命法官或檢察官視具體個案之需要而為選
    任、囑託，並依第206條之規定，提出言詞或書面報告，始
    符合同法第159條第1項所定得作為證據之「法律有規定」之
    情形。否則所為之鑑定，仍屬傳聞證據。然於司法警察機關
    調查中之案件，為因應實務上，或因量大、或有急迫之現實
    需求，併例行性當然有鑑定之必要者，例如毒品之種類與成
    分、尿液之毒品反應，或者槍彈有無殺傷力等鑑定，基於檢
    察一體原則，得由該管檢察長對於轄區內之案件，以事前概
    括選任鑑定人或囑託鑑定機關、團體之方式，俾便轄區內之
    司法警察官、司法警察對於調查中之此類案件，得即時送請
    先前已選任之鑑定人或囑託之鑑定機關、團體實施鑑定，以
    求時效（法務部92年9月1日法檢字第0920035083號函參照，
    刊載於法務部公報第312期）。此種由檢察機關概括選任鑑
    定人或概括囑託鑑定機關、團體，再轉知司法警察官、司法
    警察於調查犯罪時參考辦理之作為，法無明文禁止，係為因
    應現行刑事訴訟法增訂傳聞法則及其例外規定之實務運作而
    為。而毒品種類、成分之鑑定，其中海洛因等第一級毒品部
    分，因有全國一致性，係概括囑託調查局負責鑑定，並由司
    法警察官、司法警察於獲案後即將所查扣之第一級毒品拍照
    、包裝、封緘及黏貼獲案毒品電腦管制條碼逕送調查局為鑑
    定，由該局輸入電腦，全程管制、集中保管送鑑毒品，而僅
    檢送鑑定通知書予送鑑機關。凡此，為本院辦案職務上所已
    知之事實。此種由司法警察官、司法警察依檢察官所概括選
    任之鑑定人或囑託鑑定機關、團體所為之鑑定結果，與檢察
    官選任或囑託為鑑定者，性質上並無差異，同具有證據能力
    （最高法院96年度臺上字第2860號判決意旨參照）。查卷附
    之法務部調查局濫用藥物實驗室100年3月4日調科壹字第
    10000079610號鑑定書1份，係針對扣案物中之毒品種類、成
    分等事項，由檢察機關概括囑託鑑定機關所實施之鑑定，揆
    諸前開最高法院判決意旨，自得為證據。至本院依法囑託行
    政院衛生署食品藥物管理局鑑定扣案附表一編號21所示藥物
    之成分，該局於100年6月13日回覆之ＦＤＡ研字第100002
    8944號函附檢驗報告書，依首揭規定，亦有證據能力。
六、另按被告以外之人於審判外之陳述，雖不符刑事訴訟法第15
    9條之1至第159條之4之規定，而經當事人於審判程序同意作
    為證據，法院審酌該言詞陳述或書面陳述作成時之情況，認
    為適當者，亦得為證據；當事人、代理人或辯護人於法院調
    查證據時，知有第159條第1項不得為證據之情形，而未於言
    詞辯論終結前聲明異議者，視為有前項之同意，刑事訴訟法
    第159條之5定有明文。本院後述所引之其餘之供述證據，均
    已於本院調查證據程序及審理期日提示並告以要旨後，檢察
    官、被告及其辯護人均知悉該等證據係被告以外之人於審判
    外之陳述，而均未於言詞辯論終結前表示異議，本院審酌上
    開證據作成時之情況，認為適當，依刑事訴訟法第159條之5
    第1項、第2項規定，均應有證據能力。
七、至扣案如附表一所示之第二級毒品甲基安非他命、電子磅秤
    、夾鏈袋及製造甲基安非他命之器具、材料等物，均非屬供
    述證據而無傳聞法則之適用，又係由調查員向本院聲請核發
    搜索票，依法定程序合法搜索扣得，且亦與本案具有關聯性
    ，當有證據能力。
貳、認定事實所憑之證據及理由
一、本件被告王得藍3人前揭共同製造第二級毒品甲基安非他命
    之犯罪事實，業據被告王得藍於調查站、檢察官偵訊及本院
    審理時均坦白承認，核與共同被告陳明訓、王明春證述係被
    告王得藍在製造甲基安非他命等情、證人即調查員鄭敦仁證
    述其到現場查獲被告等人之過程等節大致相符，並有被告3
    人之通訊監察譯文2份、基地台位置資訊、王得藍、陳明訓
    於100年1月12日一同前去購買電磁爐、搭車南下之蒐證照片
    7張、查獲時現場之錄影光碟1片、翻拍照片52張等件附卷、
    附表一所示之物扣案可相佐證；而所扣附表一編號8之3、35
    、36及41等液體或結晶，經送法務部調查局鑑驗後，皆驗有
    第二級毒品甲基安非他命之成分（所含純度、純質淨重均參
    見附表一之記載所示），且附表一編號3、5、8、11、17、
    23、27、37、40、43等器具上，亦均驗有甲基安非他命反應
    ，其中編號8、11、23、37、40、43等器具更驗有碘之反應
    ，有法務部調查局濫用藥物實驗室100年3月4日調科壹字第
    10000079610號鑑定書在卷可參（見100年度偵字第3318號偵
    查卷）；又附表一編號1、6經檢驗分別為製造甲基安非他命
    所需之材料氫氧化鈉、二甲苯，而編號13之2、21之1、之2
    等藥物，經檢驗後，確認含有製造甲基安非他命原料之假麻
    黃或甲基麻黃等原料，亦有上開調查局鑑定書及行政院
    衛生署食品藥物管理局100年6月13日回覆之ＦＤＡ研字第10
    00028944號函附檢驗報告書（見本院卷）等件附卷可考；再
    證人鄭敦仁亦證述查獲被告時，被告等人尚在被告王明春住
    處4樓之衛浴間內，以附表一編號4之電磁加熱器提煉甲基安
    非他命等情歷歷，經勘驗調查員在被告王明春住處查獲被告
    等人之現場錄影光碟所示，亦確有其實，製有勘驗筆錄在卷
    可憑（見100年6月14日審理筆錄第9頁）。足認被告王得藍
    等人確有利用附表一所示扣案之器具、材料及原料，以俗稱
    「紅磷法」之方法，在查獲現場製造甲基安非他命之事實明
    確，是被告王得藍之自白與事實相符，堪可採信。
二、被告陳明訓、王明春雖均不否認有於前述時間，與被告王得
    藍以事實欄所載之行動電話門號通話而為調查員依法監錄之
    事實，陳明訓並不否認其確曾與王得藍前去台北火車站後站
    化工用品店購買器具，100年1月12日上午10時許，其與被告
    王得藍相約一同前去新北市板橋區愛買量販店購買附表一編
    號5之電磁爐後，於同日18時30分許與王得藍一同搭乘客運
    到台中市，再轉乘計程車到王明春鹿港住處，而與王得藍一
    同寄宿在王明春家中，其間，曾目睹王得藍在房間內操作化
    學器具，王明春則在旁與其談話，且於100年1月14日早上目
    擊王得藍與王明春在4樓檢視扣案藥品，之後分別受王得藍
    、王明春請託，由王得藍、王明春口述，陳明訓負責記載而
    抄寫扣案之筆記等事實；王明春則坦承有將其住處4樓出租
    給被告王得藍，100年1月12日與王得藍通話後，被告王得藍
    、陳明訓一同攜帶扣案物品到其住處，其於100年1月13日聞
    到臭味時，曾詢問王得藍、陳明訓，其2人回稱在做實驗等
    情。
    惟其2人均否認有與被告王得藍共同以前述方法製造第二級
    毒品甲基安非他命之事實，除一致辯稱係被告王得藍一人自
    行製造，伊等皆不知情外，陳明訓另辯說：伊陪同王得藍到
    台北後火車站時，只見王得藍買一些杯子，後與王得藍一同
    到王明春家只是單純想到鹿港玩爾爾，並未參與製造甲基安
    非他命云云；王明春則另辯以：王得藍騙伊說他在作化學實
    驗，伊不知王得藍是在製造甲基安非他命云云。
三、然查：
（一）被告陳明訓上開與王得藍等人共同以前述方法製造甲基安
      非他命之犯罪事實，業據證人即共犯王明春先於檢察官初
      次偵訊時證稱：扣案如附表一所示物品，都是王得藍、陳
      明訓他們兩個一起拿來的等語（見100年度偵字第758號偵
      查卷第153、154頁）；次於檢察官向本院聲請羈押庭時，
      除堅指扣案工具是被告王得藍、陳明訓一同帶來外，並證
      述：警察來時，陳明訓在煮燒杯，是陳明訓在操作的，王
      得藍也有使用扣案的工具，100年1月12日凌晨0時45分，
      王得藍打電話向伊表示準備好下來要做甲基安非他命，是
      準備好藥丸要做麻黃素，下來伊處要做甲基安非他命，伊
      於（99年）12月底便知王得藍要到伊住處製造甲基安非他
      命，伊不會作甲基安非他命，陳明訓才會，後與王得藍在
      電話中所提到「大罐的」是指純水，作甲基安非他命用的
      ，加在桶子裡面，然後由陳明訓用等語明確（見本院100
      年度聲羈字第11號卷第18、19頁）；後於檢察官複訊其是
      否就製造安非他命罪（註：應指甲基安非他命）認罪時肯
      定證稱：「．．．4張製造安非他命的單子是陳明訓的，
      是陳明訓在做的」（同上偵查卷第182頁）；最後在本件
      審理時，經檢察官詰問其於警、偵訊時所述是否實在，其
      明確答稱：「實在」，足可確保其前開指證陳明訓參與本
      件犯行之真實性（見本院卷100年6月28日審理筆錄第26頁
      ）。又證人即共犯陳明訓對被告王明春確有與共犯王得藍
      等人共同於上述時、地，以前述方法製造甲基安非他命之
      事實，先於調查員案發後詢問王明春與王得藍留在家裡做
      什麼時證稱：他們除了聊天、睡覺外，就在4樓睡覺的地
      方用玻璃杯煮化學的物品，他們大約在星期4（註：以本
      件查獲日為100年1月14日為星期5推算，應指同年、月13
      日）早上8、9點開始煮那些化學物品，一直煮到你們進來
      搜索時，王得藍、王明春他門一邊聊天，一邊在煮化學物
      品，是王得藍負責操作那些製毒器具，王明春在旁邊幫忙
      拿東西，100年1月14日中午時，王明春拿了1本簿子，裡
      面有記載製毒相關內容要伊幫他抄寫，就是自伊身上所搜
      得之製毒筆記，扣案附表一所示器具都是王得藍、王明春
      買的，王得藍自己從台北車站附近買的，因伊曾跟王得藍
      去買過1、2次等語詳細（同上偵查卷第26至28頁）；次於
      檢察官初訊時亦證稱：王明春應該知道王得藍到他家製作
      毒品，不然怎會在他家做，1月13日早上10點多起床，伊
      有看到王明春、王得藍在4樓查看扣案的藥品，而扣案的
      器具是伊與王得藍帶過去的，在伊身上查扣的製毒筆記，
      是1月14日早上10點左右，王明春表示需要扣案的製毒筆
      記，王得藍就拿2、3張紙給伊抄，王明春另外拿了1本本
      子給伊，上面也是抄有相同的內容等等（同上偵查卷第14
      8 至150頁）；再於檢察官向本院聲請羈押時證稱：4張製
      毒筆記都是伊照王得藍所給的資料抄寫的，有2張步驟較
      簡單是照原內容節取下來的，是王明春要的，另2張伊便
      自己留下來等語（見同上聲羈卷第3頁）；最後於本件審
      理時，經檢察官及本院訊問其前開指證被告王明春如何與
      被告王得藍共同製造甲基安非他命等情時，亦再度確認其
      所述均屬實（見本院卷100年6月28日審理筆錄第10至19頁
      ），是其前開指證被告王明春參與本件犯行之證明力亦得
      獲確認。對照本件查獲時之現場錄影所示，調查員在現場
      詢問王明春：在場這兩個是誰？王明春答稱：朋友。又問
      ：在這裡做什麼？王明春答：他們在這裡做這個（下巴並
      指向地上玻璃燒杯所裝之黃色液體），再問：這是什麼？
      王明春答稱：安仔（台語）。而調查員後詢問王得藍、陳
      明訓所扣黃色液體為何？王得藍回稱：是黃水，要問陳明
      訓。陳明訓則答稱：是王明春所有。其後調查員再問王明
      春：做出來的東西在那裡？王明春回答：他們剛做而已，
      這幾天剛做。此經本院當庭勘驗錄影光碟，製有勘驗筆錄
      在卷可參（見本院100年6月14日審理筆錄第9、36頁、6月
      28日審理筆錄第4頁），核與陳明訓、王明春2人前開所證
      大致相符。則依其2人前後多次所述，均一再相互指證對
      方確有參與本件製造甲基安非他命之事實明確，且在被告
      王得藍自始即已坦認其個人確有參與本件製造甲基安非他
      命事實之情況下，被告陳明訓、王明春2人又均一致指證
      是被告王得藍個人在製造甲基安非他命之事實後，當無再
      互指對方犯罪以替自己卸責之必要；又其2人均證稱是朋
      友關係，並無怨隙，也無相互陷害之理由，是其2人前開
      相互指證對方與共犯王得藍共同於上述時、地製造甲基安
      非他命之證言均堪採信，自可用以互為證明其2人確有共
      同參與本件犯罪之依據。
（二）又查證人即共犯王得藍先於檢察官初訊時證稱：99年12月
      25日伊第2次搬活性碳、碘、紅磷、鹽酸、漏斗架、爐子
      去王明春家時，伊就已經告訴王明春要在這邊製造安非他
      命，製毒筆記是朋友寫給伊的，伊交給陳明訓等語（同上
      偵查卷第140、141、143頁）；次於檢察官向本院聲請羈
      押時也證稱：是因為製造甲基安非他命會有味道才到王明
      春家製造，伊第2次去王明春家時，就跟王明春說因為快
      過年了，想說製作安非他命流程還沒有完成過，伊手上有
      150公克的麻黃素，技術還不成熟，王明春住處地點較好
      ，借用他的地方，看看可否將安非他命製造好，伊有向王
      明春承諾如果作得出來的話，過年紅包會給他一些，100
      年1月12日伊打電話問王明春還有水嗎？是因為製造安非
      他命必須用純水，王明春知道伊問的是製毒的純水，而陳
      明訓係於100年1月12日前10天左右就知道伊是要到王明春
      家製造甲基安非他命，與陳明訓去買電磁爐時，是要帶下
      來煮「黃金水」，陳明訓知道伊買爐子是為了製毒，扣案
      之製毒筆記是陳明訓抄的，伊在製造甲基安非他命時，陳
      明訓、王明春都在旁觀看等情（同上聲羈卷第5至8頁）；
      再於本件審理時明確證說：伊於99年12月28日、29日分別
      與陳明訓、王明春通話之內容，均係在詢問其2人如何購
      買鼻炎膠囊一事，以備從中抽取麻黃來製造甲基安非他
      命，伊另於同年、月30日與王明春通話討論可否買到鼻炎
      膠囊內的藥粉，王明春並曾到高雄替其詢問，且99年12月
      29日及100年1月1日、2日與王明春之通話是在討論如何以
      紅磷法製造甲基安非他命，碘與紅磷的比例為何，當時王
      明春是在詢問製造甲基安非他命之過程，100年1月2日陳
      明訓亦在王明春旁邊，電話轉給陳明訓時，伊以「鹽」作
      為「」之暗號，請陳明訓回台北時，順便從王明春處帶
      一些「」回來，100年1月7日伊打電話給陳明訓，是請
      陳明訓準暗號「鹽」之「」、「醋」之「鹽酸」及「糖
      」之「紅磷」等材料，以便於同年、月12日帶到王明春家
      製造甲基安非他命之用（以上通訊監察之內容，參見附表
      三所示），故100年1月12日打電話找陳明訓一起去買電磁
      爐時，陳明訓就知道電磁爐是要用來製造甲基安非他命，
      扣案之製毒工具是伊與陳明訓帶過去的，伊在調查局、檢
      察官及本院羈押庭所述均實在等語肯切（見本件100年6月
      14日審理筆錄第16至36頁），以其業已坦認全部犯行，並
      在證言中，多所迴護被告陳明訓、王明春2人，甚而當庭
      表示愧對王明春等情，大有一人獨扛全部罪責之意以觀，
      其前開所證，當無誣陷被告陳明訓、王明春之可能，況被
      告王得藍所證其曾於電話中請被告王明春購買鼻炎膠囊，
      以備從中抽取麻黃來製造甲基安非他命等情，核與本件
      查獲時，確在現場即王明春住處4樓扣得附表一編號21之1
      所示之感冒藥膠囊1包，經送驗後，發現其中確含有第四
      級毒品先驅原料第5項甲基麻黃成分（見法務部調查局
      前揭鑑定書），而被告王明春又於檢察官初訊及前述聲請
      羈押訊問時，均一致供承該包膠囊乃其所有肯定（見同上
      偵查卷第155頁及聲羈卷第19頁反面、20頁）；而陳明訓
      陪同王得藍所購買之電磁爐，亦確有用來製造甲基安非他
      命，此經將該電磁爐送驗後，發現其上確含有甲基安非他
      命及製造甲基安非他命所需之碘等殘留無誤，有法務部調
      查局前揭鑑定書可參，足見證人王得藍上開證述並非空口
      ，係有憑據可佐。則依其所證，被告陳明訓2人於本件案
      發前，均已明知王得藍有於前述時、地製造甲基安非他命
      之意，3人並於案發前之100年1月1日、2日之通話中，討
      論如何以紅磷法來製造甲基安非他命之細節（見附表三）
      ，核該等通話之內容，依王明春、陳明訓及王得藍當場所
      表示「本來300嘛，後來弄15下去而已，弄150，在攪的時
      候浮濁濁的，不尬尬」、「空空的，看都看不到」、「你
      逼下去都沒有就對了」等語以觀，參之被告王得藍、陳明
      訓於本院詢問時，均一致證稱其等與王明春3人並未曾一
      同經營事業，更未一起製造或發明東西等詞而言，是被告
      3人前述通話之內容應非在討論製造或發明其他事物，當
      係如王得藍所證，係在討論如何製造甲基安非他命，而依
      上開對話之確切性以觀，王明春、陳明訓當時應已在試作
      甲基安非他命，並於試作過程後，立即與王得藍討論試作
      結果等情實已溢於言表；再者，被告陳明訓在明知王得藍
      有意製造甲基安非他命之情況下，仍受王得藍指示，與其
      搬運扣案之器具到王明春住處，並負責取得製造甲基安非
      他命所需之鹽酸、、紅磷等材料，而王明春更提供其住
      處做為製造甲基安非他命之場所，甚而於100年1月12日王
      得藍電告其當日下午將與陳明訓備妥後前去其住處時，其
      仍訓斥王得藍讓其無法放心等語（見附表3之100年1月12
      日王明春與王得藍於0時45分之通話），足見王明春當時
      獲知王得藍2人即將到其住處時心情之急切，在在顯示被
      告陳明訓、王明春確有與共犯王得藍為共同製造甲基他命
      而分工合作之情形。況被告王明春於檢察官初訊時，原已
      坦認全部犯罪事實（見上偵查卷第155頁），於本院羈押
      訊問時，亦明確表示：伊於99年12月底即知王得藍將到其
      住處製造甲基安非他命，100年1月12日0時45分與王得藍
      之通話，伊是不放心王得藍表示準備好藥丸要做麻黃素，
      下來做甲基安非他命，可是都沒有完成甲基安非他命的製
      造等語（見定上聲羈卷第18、19頁），其對王得藍遲遲未
      依其等之約定到其住處製造甲基安非他命實關切不已，否
      則怎會在電話中向共犯王得藍表達其難以安心之意？是被
      告陳明訓、王明春確有與共犯王得藍共同製造甲基安非他
      命之事實已臻明確，亦堪認定，應與王得藍併依法予以論
      科。
參、論罪科刑
一、按毒品危害防制條例第2條第2項第2款規定，甲基安非他命
    屬列管之第二級毒品，不得非法製造，被告王得藍、陳明訓
    、王明春3人於上述時、地，經以附表一編號29至32所示之
    行動電話及門號互通聲息後，利用附表一所扣之原料、材料
    及器具，以俗稱「紅磷法」之方法，著手製造甲基安非他命
    ，經檢驗後，發現確在附表一編號8之3、35、36及41之液體
    中，驗出甲基安非他命成分，如附表一所示之部分器具，亦
    驗有甲基安非他命與碘之反應（詳見附表一所載之檢驗結果
    ），是核其3人所為，均係犯毒品危害防制條例第4條第2項
    之製造第二級毒品罪。其等製造甲基安非他命後持有之低度
    行為，已為其等製造之高度行為所吸收；且其等為製造甲基
    安非他命而持有扣案如附表一編號13之2、21之1、之2所示
    分別含有第四級毒品先驅原料第7項、第5項之假麻黃、甲
    基麻黃等行為，乃其等本件製造甲基安非他命犯行之一部
    ，均不另論罪或處罰。被告3人就本件製造第二級毒品犯行
    ，互有犯意聯絡及行為分擔，均為共同正犯。
二、刑之減輕與不予減輕之說明
（一）按犯毒品危害防制條例第4條至第8條之罪於偵查及審判中
      均自白者，減輕其刑，毒品危害防制條例第17條第2項定
      有明文。而所稱偵查中之自白，包含向有偵查犯罪職權之
      司法警察（官）自白，以及偵查中檢察官向法院聲請羈押
      ，於法官訊問時所為之自白。故僅須被告於偵、審中均曾
      經自白，即得認有該條項之適用，不以始終承認為必要（
      最高法院99年度臺上字第5222號判決意旨參照）；另毒品
      危害防制條例第17條第2項並非規定「於偵查中『在檢察
      官前』及審判中均自白者，減輕其刑」，其規範「偵查中
      自白」之重點，要係在於偵查中自白必須在檢察官偵查終
      結前為之，以節省偵查犯罪人力資源之浪費，重在自白之
      起迄時點，而非在何公務員（司法警察、司法警察官、檢
      察官或法官）前所為，苟被告在偵查終結前自白，應均屬
      「偵查中自白」，始合立法意旨，而法官為羈押訊問，偵
      查尚未終結，仍屬偵查階段，自有上開條項之適用；偵查
      中被告於羈押訊問時，在法官面前所為自白，如合於任意
      性法則，得為被告有罪之證據，如檢察官據以起訴，以之
      作為證據方法之一，法院審理時復以被告於羈押時在法官
      前之自白，作為被告有罪之證據之一，然他方面卻認為非
      屬「偵查中自白」，對於被告權益保障顯有不周（如檢察
      官未再予以訊問，給予被告自白犯罪之機會，對被告極為
      不利，益見其不公平），當非立法本意（臺灣高等法院暨
      所屬法院99年法律座談會刑事類提案第26號法律問題研討
      結果意旨參照）。查被告王得藍就本件製造第二級毒品甲
      基安非他命之犯行，於偵查及審判中均自白不諱（見同上
      偵查卷第139頁、同上聲羈卷第6頁、本院100年4月21日準
      備程序筆錄、6月14日審判筆錄），依前開說明，爰依毒
      品危害防制條例第17條第2項之規定，減輕其刑。
（二）復按刑事審判旨在實現刑罰權之分配的正義，故法院對有
      罪被告之科刑，應符合罪刑相當之原則，使輕重得宜，罰
      當其罪，以契合社會之法律感情，此所以刑法第57條明定
      科刑時應審酌一切情狀，尤應注意該條所列10款事項以為
      科刑輕重之標準，並於同法第59條賦予法院以裁量權，如
      認犯罪之情狀可憫恕，認科以最低度刑仍嫌過重者，得酌
      量減輕其刑，俾使法院就個案之量刑，能為適當之斟酌。
      刑法第59條之所謂犯罪之情狀，應審酌其犯罪有無可憫恕
      之事由，即有無特殊之原因與環境，在客觀上足以引起一
      般同情，暨宣告法定低度刑，是否猶嫌過重等因素，以為
      判斷（最高法院38年臺上字第16號、45年臺上字第1165號
      、51年臺上字第899號判例參照）。查本件被告王得藍、
      陳明訓前已因共同運輸海洛因，各經判處無期徒刑確定，
      執行後，皆因假釋付保護管束出監，現仍在假釋期間，卻
      惡性不改，竟又共同犯本件製造第二級毒品罪，足認先前
      入監服刑對其2人均未收教化之成效，自無何顯可憫恕之
      情狀可言；又按毒品危害防制條例第4條第2項所定製造第
      二級毒品之法定本刑為「無期徒刑或7年以上有期徒刑，
      得併科新臺幣1千萬元以下罰金」，其法定本刑雖有無期
      徒刑之規定，但非必處以無期徒刑，仍得依其情節酌處以
      7年以上有期徒刑，此與製造毒品對社會治安與經濟生產
      力之破壞性、對施用毒品者身心、人格、財產及其家庭之
      戕害性而言，亦難謂有何令一般正當之社會成員心生情輕
      法重之感；況查被告王明春就其究有無參與本件製造甲基
      安非他命之犯行，於上開時間在其住處當場查獲其與共犯
      正在煉煮甲基安非他命、證據確鑿之情況下，猶不惜挑戰
      司法程序，推卸其責，否認犯行，毫無悔意，何有酌減其
      刑之正當性基礎。是本件王明春與王得藍、陳明訓3人均
      無另依刑法第59條酌減其刑之適用，併予說明。
三、爰分別審酌被告王得藍、陳明訓前已因共同運輸海洛因經判
    處無期徒刑確定，品行皆屬不佳，於入監執行後，獲假釋付
    保護管束之寬待，卻不知悛悔，竟又與王明春均明知甲基安
    非他命乃係公告列管之第二級毒品，使用容易致人成癮，濫
    行施用，非但對施用者身心造成傷害，且多有施用致死之案
    例，而因其成癮性，常使施用者經濟地位發生實質改變而處
    於劣勢，容易造成家庭破裂戕害國力，為國家嚴格查禁之違
    禁物，卻皆貪圖不法利益，不顧其販賣對象可能面臨之困境
    等情況下，共同分工合作，從事甲基安非他命之製造，欲伺
    機轉售，危害施用毒品者之人格尊嚴、身體健康、家庭健全
    及社會治安、經濟生產能力與人口素質匪淺，所生危害難謂
    輕微，暨分別考量其等之犯罪手段、製造毒品之數量、其等
    之犯罪動機、智識程度、生活狀況及犯罪參與之程度，被告
    王得藍雖為本件犯行主要之策畫人，其雖自調查員詢問起，
    歷經偵、審，始終自白個人之犯行，但其並未供出全部犯罪
    情節，仍有耗費司法訴訟資源之處，犯後態度尚可，被告王
    得藍、陳明訓則前已有運輸海洛因之犯罪記錄，猶在假釋期
    間，再犯本件之罪，顯見先前之處罰對其2人未收教化之效
    果，而陳明訓、王明春2人於與共犯王得藍當場被查獲仍在
    製造甲基安非他命、現場證據確鑿之情況下，猶一再否認犯
    行，耗費司法資源，犯後態度不佳等一切情狀，分別量處如
    主文所示之刑，以昭炯戒。
四、沒收、沒收銷燬或不予沒收
（一）按查獲之第一、二級毒品，不問屬於犯人與否，沒收銷燬
      之，毒品危害防制條例第18條第1項前段定有明文。本件
      所查扣如附表一編號8之3、35、36及41之液體或結晶，經
      送驗後，認均含有第二級毒品甲基安非他命成分，雖其純
      度不一，但其他成分及盛裝之容器，或與甲基安非他命無
      可析離，或欲加以析離時，須以水或其他溶液一再清洗始
      能使之毫無殘留，而清洗之過程中，必然使附著於容器壁
      上之甲基安非他命流失，有違沒收銷燬規定之精神，故為
      確保執行之精確性，避免執行程序之繁瑣，應視為甲基安
      非他命之一部，依前揭規定，併為沒收銷燬之諭知。
（二）次查附表一編號13之2（原4顆，驗餘剩3顆）、編號21之
      1、之2（分成膠囊1包及1箱，1包部分送驗用去5顆；1箱
      部分共60片，每片14顆，共840顆，其中1片送驗用去6顆
      ，共剩834顆）所扣得之膠囊，分別驗有第四級毒品先驅
      原料第7項、第5項之假麻黃與甲基麻黃成分，有調
      查局前揭鑑定書在卷可考，而第四級毒品包括毒品先驅
      原料，依毒品危害防制條例第11條之一規定，均不得擅
      自持有，自屬違禁物，應依刑法第38條第1項第1款之規定
      併予宣告沒收。
（三）又按毒品危害防制條例第19條之規定屬相對沒收主義之立
      法，依該條規定宣告沒收者，以屬於被告所有之供犯罪所
      用或因犯罪所得之物為限（最高法院93年度臺上字第462
      號判決意旨參照）；又毒品危害防制條例第19條第1項係
      刑法第38條第1項第2、3款之特別規定，應優先適用（最
      高法院93年度台上字第5179號判決要旨參照）；再共同正
      犯因相互間利用他人之行為，以遂行其犯意之實現，本於
      責任共同之原則，有關沒收部分，對於共犯間供犯罪所用
      之物，自均應為沒收之諭知（最高法院91年度臺上字第
      5583號判決要旨參照）。查本件所扣附表一編號29、30中
      之0000000000行動電話門號及所附序號00000000000000號
      行動電話，係被告王明春所有、使用，編號31、32之行動
      電話及門號，則係被告王得藍所有、交與共犯陳明訓做為
      與其聯絡之工具，此據被告王明春、陳明訓供明在卷，又
      查被告王明春、陳明訓2人確有於上述犯本罪時間，以上
      開行動電話及門號與共犯王得藍聯絡本件製造甲基安非他
      命之事宜頻繁，有其等間之通訊監察譯文在卷可佐（主要
      之通訊監察譯文可參之附表三所示），足認上開行動電話
      及門號確為其等用來聯絡以遂行本件製造甲基安非他命犯
      行之工具；除前已敘明及附表一編號29、30被告王明春其
      餘所持用之行動電話、門號及編號33、34以外之物，編號
      13之載有製造甲基安非他命程序之筆記本1本為王明春所
      有，編號7載有製造甲基安非他命之筆記4張係在陳明訓身
      上查獲、應分別為其等所有、用供本件製造甲基安非他命
      外，所餘之物均係被告王得藍所有、供其等犯本罪之製造
      甲基安非他命之用，業據被告王得藍供明及本院認定如上
      ，部分工具上，並驗有甲基安非他命與製造甲基安非他命
      所需材料碘之殘留，顯已為被告用以製造甲基安非他命之
      工具，有調查局前揭鑑定書可參，而該等工具乃因用以製
      造甲基安非他命致沾有甲基安非他命或材料之殘留，尚難
      得因此視為甲基安非他命；其餘未驗有甲基安非他命殘留
      者，亦係預備供被告3人本件犯行使用，按前揭說明，應
      分別優先適用毒品危害防制條例第19條第1項或退而依刑
      法第38條第1項第2款之規定，併予宣告沒收之。
（四）至所扣附表一編號29、30王明春其餘所持用之行動電話及
      門號，與編號33、34王得藍所有、使用之行動電話及門號
      ，及起訴書附表一編號46之ＩＦ卡，均因查無供作本件犯
      罪使用之情形，無從併予宣告沒收。
五、另附表二所示在被告王得藍新北市板橋區住處所扣案之物中
    ，編號7、9容器內之液體，驗有另種第二級毒品Ｎ，Ｎ─二
    甲基安非他命，其他部分器具，亦同驗有Ｎ，Ｎ─二甲基安
    非他命等反應，有前揭調查局鑑定書附卷可憑。本院就此訊
    之被告王得藍，其供稱除上開編號7、9之液體係其綽號「阿
    不拉」之友人所寄放外，其他器物、材料均為其所有等語。
    然本院審諸上開編號7、9之液體乃另種第二級毒品，與本件
    起訴之製造甲基安非他命並非相同，又係個別在被告王得藍
    住處所查獲，依現有證據資料，難認與本件共犯陳明訓、王
    明春有何關連，且此部分除扣得含有Ｎ，Ｎ─二甲基安非他
    命之液體外，另扣得疑似製造毒品之相關器具與材料，是此
    部分究係被告王得藍另涉有製造第二級毒品之犯嫌，亦或如
    其所辯係單純替他人寄藏另種第二級毒品，尚屬未明，檢察
    官就此也尚未偵查及起訴，自應將此部分退由檢察官另行偵
    查後為適法之處理。
據上論斷，應依刑事訴訟法第299 條第1 項前段，毒品危害防制
條例第4條第2項、第17條第2項、第18條第1項前段、第19條第1
項，刑法第11條、第28條、第38條第1項第1款、第2款，判決如
主文。
本案經檢察官劉欣雅到庭執行職務。
中    華    民    國   100    年    7     月    19    日
                  刑事第六庭  審判長法官  葛永輝
                              法      官  胡宜如
                              法      官  楊舒嵐
以上正本證明與原本無異。
如不服本判決應於收受判決後10日內向本院提出上訴書狀，並
應敘述具體理由。其未敘述上訴理由者，應於上訴期間屆滿後
20日內向本院補提理由書(均須按他造當事人之人數附繕本)
「切勿逕送上級法院」。
中    華    民    國   100    年    7     月    19    日
                              書  記  官  林盛輝
附錄法條
毒品危害防制條例第4條：
製造、運輸、販賣第一級毒品者，處死刑或無期徒刑；處無期徒
刑者，得併科新臺幣2千萬元以下罰金。
製造、運輸、販賣第二級毒品者，處無期徒刑或7年以上有期徒
刑，得併科新臺幣1千萬元以下罰金。
製造、運輸、販賣第三級毒品者，處5年以上有期徒刑，得併科
新臺幣7百萬元以下罰金。
製造、運輸、販賣第四級毒品者，處3年以上10年以下有期徒刑
，得併科新臺幣3百萬元以下罰金。
製造、運輸、販賣專供製造或施用毒品之器具者，處1年以上7年
以下有期徒刑，得併科新臺幣1百萬元以下罰金。
前五項之未遂犯罰之。
附表一
┌──┬────────┬──┬──┬─────┬──────┐
│編號│扣案物品        │單位│數量│檢驗結果  │沒收及沒收  │
│    │                │    │    │          │銷燬        │
├──┼────────┼──┼──┼─────┼──────┤
│1.  │氫氧化鈉（起訴書│袋  │1   │氫氧化鈉  │沒收        │
│    │誤載為片鹼）    │    │    │          │            │
├──┼────────┼──┼──┼─────┼──────┤
│2.  │真空馬達        │具  │1   │          │沒收        │
│    │                │    │    │          │            │
├──┼────────┼──┼──┼─────┼──────┤
│3.  │陶瓷漏斗        │具  │2   │殘留甲基安│沒收        │
│    │                │    │    │非他命    │            │
├──┼────────┼──┼──┼─────┼──────┤
│4.  │電磁加熱器      │台  │2   │          │沒收        │
│    │                │    │    │          │            │
├──┼────────┼──┼──┼─────┼──────┤
│5.  │電磁爐          │台  │1   │殘留甲基安│沒收        │
│    │                │    │    │非他命、  │            │
│    │                │    │    │N，N-二甲 │            │
│    │                │    │    │基安非他命│            │
├──┼────────┼──┼──┼─────┼──────┤
│6.  │二甲苯、甲苯、三│桶  │2   │含二甲苯、│沒收        │
│    │甲苯（起訴書誤載│    │    │甲苯、三甲│            │
│    │為丙酮）        │    │    │苯        │            │
├──┼────────┼──┼──┼─────┼──────┤
│7.  │製毒筆記        │張  │4   │          │沒收        │
├──┼────────┼──┼──┼─────┼──────┤
│8.-1│三孔燒瓶        │只  │1   │殘留甲基安│沒收        │
│    │                │    │    │非他命、碘│            │
├──┼────────┼──┼──┼─────┼──────┤
│8.-2│三孔燒瓶        │只  │1   │          │沒收        │
├──┼────────┼──┼──┼─────┼──────┤
│8.-3│塑膠瓶（起訴書誤│只  │1   │含甲基安非│沒收銷毀    │
│    │載為三孔燒瓶）（│    │    │他命      │            │
│    │淨重139公克，甲 │    │    │          │            │
│    │基安非他命純度  │    │    │          │            │
│    │14.48%，純質淨重│    │    │          │            │
│    │20.1公克）      │    │    │          │            │
├──┼────────┼──┼──┼─────┼──────┤
│9.  │分液漏斗        │只  │3   │          │沒收        │
├──┼────────┼──┼──┼─────┼──────┤
│10.  │燒杯            │個  │3   │          │沒收        │
├──┼────────┼──┼──┼─────┼──────┤
│11.  │酸鹼測試筆      │支  │1   │殘留甲基安│沒收        │
│    │                │    │    │非他命、碘│            │
├──┼────────┼──┼──┼─────┼──────┤
│12.  │濾紙            │盒  │4   │          │沒收        │
├──┼────────┼──┼──┼─────┼──────┤
│13.-1│製毒筆記本      │本  │1   │          │沒收        │
├──┼────────┼──┼──┼─────┼──────┤
│13.-2│感冒藥品（原有4 │顆  │3   │含假麻黃鹼│沒收        │
│    │顆膠囊，檢驗用去│    │    │          │            │
│    │1顆，剩3顆，每顆│    │    │          │            │
│    │0.33克，共重約1 │    │    │          │            │
│    │公克，純度22.92%│    │    │          │            │
│    │，純質淨重0.2公 │    │    │          │            │
│    │克）            │    │    │          │            │
├──┼────────┼──┼──┼─────┼──────┤
│14.  │玻璃攪拌棒      │支  │6   │          │沒收        │
├──┼────────┼──┼──┼─────┼──────┤
│15.  │溫度計          │支  │2   │          │沒收        │
├──┼────────┼──┼──┼─────┼──────┤
│16.  │玻璃滴管        │支  │1   │          │沒收        │
├──┼────────┼──┼──┼─────┼──────┤
│17.  │電子秤          │個  │1   │殘留甲基安│沒收        │
│    │                │    │    │非他命    │            │
├──┼────────┼──┼──┼─────┼──────┤
│18.  │永信藥品目錄    │本  │1   │          │沒收        │
├──┼────────┼──┼──┼─────┼──────┤
│19.  │大玻璃燒杯      │只  │1   │殘留甲基安│沒收        │
│    │                │    │    │非他命、碘│            │
├──┼────────┼──┼──┼─────┼──────┤
│20.  │塑膠量杯        │只  │3   │          │沒收        │
├──┼────────┼──┼──┼─────┼──────┤
│-1│感冒藥（淨重158 │包  │1   │含甲基麻黃│沒收        │
│    │公克、純度2.64% │    │    │鹼        │            │
│    │，純質淨重4.2公 │    │    │          │            │
│    │克，檢驗用去5顆 │    │    │          │            │
│    │，）            │    │    │          │            │
├──┼────────┼──┼──┼─────┼──────┤
│-2│感冒藥（60片、每│箱  │1   │含假麻黃鹼│沒收        │
│    │片14顆、共840顆 │    │    │          │            │
│    │，每顆淨重0.34公│    │    │          │            │
│    │克，淨重286公克 │    │    │          │            │
│    │、純度25.92%，純│    │    │          │            │
│    │質淨重74.1公克，│    │    │          │            │
│    │檢驗用去6顆，剩 │    │    │          │            │
│    │834顆）         │    │    │          │            │
├──┼────────┼──┼──┼─────┼──────┤
│  │酸鹼試劑        │罐  │2   │          │沒收        │
├──┼────────┼──┼──┼─────┼──────┤
│  │塑膠漏斗        │只  │3   │殘留甲基安│沒收        │
│    │                │    │    │非他命、碘│            │
├──┼────────┼──┼──┼─────┼──────┤
│  │酸鹼試紙        │個  │2   │          │沒收        │
├──┼────────┼──┼──┼─────┼──────┤
│  │鹽酸            │瓶  │1   │          │沒收        │
├──┼────────┼──┼──┼─────┼──────┤
│  │活性碳          │包  │1   │          │沒收        │
├──┼────────┼──┼──┼─────┼──────┤
│  │滴管支架        │組  │2   │殘留甲基安│沒收        │
│    │                │    │    │非他命    │            │
├──┼────────┼──┼──┼─────┼──────┤
│  │塑膠軟管        │條  │3   │          │沒收        │
├──┼────────┼──┼──┼─────┼──────┤
│  │SIM卡（王明春所 │張  │3   │          │門號00000000│
│    │有，門號：      │    │    │          │14號SIM卡1張│
│    │0000000000、    │    │    │          │沒收        │
│    │0000000000、    │    │    │          ├──────┤
│    │0000000000號）  │    │    │          │門號00000000│
│    │                │    │    │          │17、00000000│
│    │                │    │    │          │57號SIM卡2張│
│    │                │    │    │          │不予沒收    │
├──┼────────┼──┼──┼─────┼──────┤
│  │手機（王明春所有│支  │1   │          │號碼：356370│
│    │號碼：          │    │    │          │0000000號手 │
│    │00000000000000、│    │    │          │機1支沒收   │
│    │0000000000000、 │    │    │          ├──────┤
│    │0000000000000號 │    │    │          │號碼：356929│
│    │）              │    │    │          │0000000、359│
│    │                │    │    │          │000000000號 │
│    │                │    │    │          │手機2支不予 │
│    │                │    │    │          │沒收        │
├──┼────────┼──┼──┼─────┼──────┤
│  │SIM卡（陳明訓所 │張  │1   │          │沒收        │
│    │有，門號：      │    │    │          │            │
│    │0000000000號 ） │    │    │          │            │
├──┼────────┼──┼──┼─────┼──────┤
│  │手機含電池（陳明│支  │1   │          │沒收        │
│    │訓所有，號碼：  │    │    │          │            │
│    │00000000000000號│    │    │          │            │
│    │）              │    │    │          │            │
├──┼────────┼──┼──┼─────┼──────┤
│  │SIM卡（王得藍所 │張  │3   │          │不予沒收    │
│    │有，門號：      │    │    │          │            │
│    │0000000000、    │    │    │          │            │
│    │0000000000、    │    │    │          │            │
│    │0000000000號 ） │    │    │          │            │
├──┼────────┼──┼──┼─────┼──────┤
│  │手機含電池（王得│支  │2   │          │不予沒收    │
│    │藍所有，號碼：  │    │    │          │            │
│    │000000000000000 │    │    │          │            │
│    │000000000000000 │    │    │          │            │
│    │號）            │    │    │          │            │
├──┼────────┼──┼──┼─────┼──────┤
│  │液態甲基安非他命│桶  │1   │甲基安非他│沒收銷燬    │
│    │（起訴書誤載為安│    │    │命        │            │
│    │非他命）（淨重  │    │    │          │            │
│    │1335公克，純度  │    │    │          │            │
│    │2.43%，純質淨重 │    │    │          │            │
│    │32.4公克 ）     │    │    │          │            │
├──┼────────┼──┼──┼─────┼──────┤
│  │甲基安非他命結晶│桶  │1   │甲基安非他│沒收銷燬    │
│    │（起訴書誤載為安│    │    │命        │            │
│    │非他命結晶）（淨│    │    │          │            │
│    │重1061公克，純度│    │    │          │            │
│    │0.86%，純質淨重 │    │    │          │            │
│    │9.1公克）       │    │    │          │            │
├──┼────────┼──┼──┼─────┼──────┤
│  │冷凝管          │支  │1   │殘留甲基安│沒收        │
│    │                │    │    │非他命、碘│            │
├──┼────────┼──┼──┼─────┼──────┤
│  │滴管            │支  │1   │          │沒收        │
├──┼────────┼──┼──┼─────┼──────┤
│  │錐型瓶          │只  │2   │          │沒收        │
├──┼────────┼──┼──┼─────┼──────┤
│  │使用過之玻璃燒杯│只  │1   │殘留甲基安│沒收        │
│    │                │    │    │非他命、碘│            │
├──┼────────┼──┼──┼─────┼──────┤
│  │甲基安非他命及苯│罐  │1   │甲基安非他│沒收銷燬    │
│    │基丙酮（起訴書誤│    │    │命及苯基丙│            │
│    │載為甲苯。淨重  │    │    │酮        │            │
│    │459公克，甲基安 │    │    │          │            │
│    │非他命純度以0.5%│    │    │          │            │
│    │計，純質淨重2.3 │    │    │          │            │
│    │公克）          │    │    │          │            │
├──┼────────┼──┼──┼─────┼──────┤
│  │殘留不明液體之塑│綑  │1   │          │沒收        │
│    │膠軟管          │    │    │          │            │
├──┼────────┼──┼──┼─────┼──────┤
│  │塑膠刮勺        │支  │1   │殘留甲基安│沒收        │
│    │                │    │    │非他命、碘│            │
├──┼────────┼──┼──┼─────┼──────┤
│  │口罩            │個  │2   │          │沒收        │
├──┼────────┼──┼──┼─────┼──────┤
│  │分裝夾鏈袋      │袋  │1   │          │沒收        │
└──┴────────┴──┴──┴─────┴──────┘
附表二：
  ┌──┬──────┬──┬──┬──┬───────┬──┬──┐
  │編號│ 扣 案 物 品│單位│數量│編號│  扣 案 物 品 │單位│數量│
  ├──┼──────┼──┼──┼──┼───────┼──┼──┤
  │ 一 │真空幫浦    │具  │1   │ 二 │濾紙          │盒  │1   │
  ├──┼──────┼──┼──┼──┼───────┼──┼──┤
  │ 三 │酸鹼試紙    │盒  │1   │ 四 │不明結晶塑膠盒│個  │1   │
  ├──┼──────┼──┼──┼──┼───────┼──┼──┤
  │ 五 │玻璃燒杯    │只  │2   │ 六 │塑膠量杯      │只  │2   │
  ├──┼──────┼──┼──┼──┼───────┼──┼──┤
  │ 七 │不明液體塑膠│個  │1   │ 八 │使用過塑膠盆  │個  │2   │
  │    │盒          │    │    │    │              │    │    │
  ├──┼──────┼──┼──┼──┼───────┼──┼──┤
  │ 九 │不明液體玻璃│個  │1   │ 十 │陶瓷漏斗      │只  │1   │
  │    │杯          │    │    │    │              │    │    │
  ├──┼──────┼──┼──┼──┼───────┼──┼──┤
  │十一│錐型瓶      │只  │1   │十二│電話簿        │本  │1   │
  ├──┼──────┼──┼──┼──┼───────┼──┼──┤
  │十三│製毒筆記    │本  │1   │十四│聯絡信件      │張  │2   │
  ├──┼──────┼──┼──┼──┼───────┼──┼──┤
  │十五│白色不明粉末│袋  │1   │十六│攪拌棒        │支  │1   │
  └──┴──────┴──┴──┴──┴───────┴──┴──┘
附表三：
┌──┬───┬────────────┬────────┐
│日期│時間  │          監聽電話      │  地址          │
├──┼───┼────────────┼────────┤
│2010│19：23│陳明訓       王得藍     │"臺北縣土城市日 │
│/12/│：50  │0000000000＜- 0000000000│新里18鄰中央路一│
│    │      │                        │一段212號7樓頂 "│
├──┼───┴────────────┴────────┤
│通  │陳明訓：喂                                        │
│聯  │王得藍：吃飽沒                                    │
│內  │陳明訓：吃飽了                                    │
│容  │王得藍：回來跟「蛇兄」講一講，他馬上跑去臺中了... │
│摘  │對方說60的有嘛，我叫他拿1個來看，有的時候再看看要 │
│要  │怎麼那個                                          │
│    │陳明訓：嗯                                        │
│    │王得藍：我有拿那2個120的去給他了，他有去跟對方講，│
│    │人家辦事情很積極，回來看怎樣說明天要打給我，我說好│
│    │啊好啊，你那個鬥陣仔那個，我在想..我等一下要跟阿瑞│
│    │見面，阿瑞昨天來這邊方便的時候，是不是公家，我要問│
│    │他看看，有這個可能，他如果沒打給你，你就不用打給他│
│    │陳明訓：嗯嗯                                      │
│    │王得藍：我們這兩天就不用打給他了，打的好像讓他覺得│
│    │我們是瘋子一樣，你在家嗎？                        │
│    │陳明訓：嗯                                        │
│    │王得藍：好啦，                                    │
│    │沒事情，有事情再聯絡                              │
│    │陳明訓：對了，上次在那邊拿回來的那支瓦斯爐，你有放│
│    │在家裡嗎？                                        │
│    │王得藍：有啊，有在家阿                            │                                     │
│    │陳明訓：把它拿來用阿                              │
│    │王得藍：你要過來把它拿去你那喔？                  │
│    │陳明訓：對啊，你有要用嗎？                        │
│    │王得藍：我是沒啦                                  │
│    │陳明訓：沒的話我拿過來用，這台很難用，我家裡這台王│
│    │得藍：那我明天拿過去                              │
│    │陳明訓：好啊，不急啦不急啦                        │
│    │王得藍：我知道我知道                              │
│    │                                                  │
├──┼───┬──────────────┬──────┤
│2010│14：10│王明春       王得藍使用公共 │"彰化縣溪湖 │
│/12/│：25  │0000000000＜-電話           │鎮○○段626 │
│28  │      │             0000000000     │地號"       │
├──┼───┴──────────────┴──────┤
│通  │王明春：鬥陣仔你好                                │
│聯  │王得藍：你好，吃飽沒？                            │
│內  │王明春：吃飽了，我想說你怎麼都沒打給我            │
│容  │王得藍：沒啦，我跟朋友在說一些事情，我說給你聽，你│
│摘  │前兩天跟我說的那個數字，我現在..算是不敢答應你，因│
│要  │為我現在還沒有那個目標，不敢答應你                │
│    │王明春：等等...                                   │
│    │王得藍：你先聽我說                                │
│    │王明春：你先說完我再來說                          │
│    │王得藍：因為..我現在是說，如果我這幾天..真的沒辦法│
│    │的話，因為我們接下來還要看..這個過程..能不能ok嘛..│
│    │.最要緊的就是這個而已啊..如果這幾天沒有的話，我看 │
│    │你委屈一點，你跟你少年仔講，看是那個5還是15，如果 │
│    │有辦法叫他從那邊拿過來...加到你那邊去，公家來抽...│
│    │因為我如果沒辦法...就是這樣，你看你那邊的情形怎樣 │
│    │王明春：那現在換我說，我跟你講，下禮拜，我會給你一│
│    │個答覆，如果說是幾萬塊錢就夠的話，我幫你擔，這是第│
│    │一件事，要下禮拜才有辦法，我這回又開了兩萬多了現金│
│    │，大家情是放來放去..我跟你講我如果有辦法我來幫你擔│
│    │，這第一點，第二項，我們這個過程的中間喔..加（音透│
│    │）了一次新的，又加了一次舊的混在一起，怎樣還不知道│
│    │王得藍：我現在跟你說一個情形，你那邊有比較好..過程│
│    │的消息嗎？                                        │
│    │王明春：沒沒...都沒有                             │
│    │王得藍：我現在可以百分之90跟你講，沒問題，是我混錯│
│    │了                                                │
│    │王明春：喔..好...那這樣不用再說了，這樣我就聽得懂 │
│    │了，我下禮拜給你答覆（後略）                      │
├──┼───┬──────────────┬──────┤
│2010│14：15│王明春        王得藍使用公共│"彰化縣溪湖 │
│/12/│：17  │0000000000＜- 電話          │河興段626地 │
│29  │      │              0000000000    │號"         │
│    │      │                            │            │
├──┼───┴──────────────┴──────┤
│通  │王明春：喂                                        │
│聯  │王得藍：剛剛電話錢沒了..幹..還把我的錢吃了        │
│內  │王明春：我現在答應這樣..就是這樣..事情大家做到夠就│
│容  │對了啦，相信你也不會騙我，我也沒騙過你，騙是小騙啦│
│摘  │，沒大騙，兄弟事就是這樣啊，對不對？你相信我就是下│
│要  │禮拜...要不然少年仔那1萬5（..語音不清）           │
│    │王得藍：好，我知道...最好是有啦..那個過程才能正確 │
│    │啦                                                │
│    │王明春：沒有的話別人也有啦，你是在煩惱什麼？      │
│    │王得藍：不能這樣講，過年快到了...因為我也是想過程 │
│    │可以ok.                                           │
│    │王明春：你看後來這次...加上我們之前那次...這樣會好│
│    │嘛？                                              │
│    │王得藍：我講給你聽啦，分做兩次是最好啦            │
│    │王明春：鬥陣仔..ㄟ..你這樣錢（花了）那麼多..還不怕│
│    │死就對了？                                        │
│    │王得藍：我說給你聽，人如果沒這個衝刺..就ㄔㄨㄚ起來│
│    │了你知道嗎？                                      │
│    │王明春：好好好...                                 │
│    │王得藍：上百都花了..還差這個萬多塊的嘛？你娘的... │
│    │王明春：我離開之後也開了兩萬多                    │
│    │王得藍：那是你本身的問題嘛..像我回來，隔天我就去  │
│    │約那個少年仔，叫那個師傅出來，請他們去吃飯        │
│    │王明春：我問一下...你到底是要用..（語音不清）     │
│    │王得藍：對                                        │
│    │王明春：那你去幫我問我要準備多少，我一句話答應你  │
│    │王得藍：我跟你講，你如果1個..如果一遍..如果12，120│
│    │的就對了..一遍就是3就可以了..                     │
│    │王明春：好...那不就要6千才有辦法...才有辦法2遍？  │
│    │王得藍：恩..才有辦法兩遍，你如果是先有3千的...那我│
│    │們的先試驗一下嘛..是不是這樣？                    │
│    │王明春：我聽得懂啦我聽得懂啦..不同啦..不同啦      │
│    │王得藍：恩啦...最好是不同啦                       │
│    │王明春：ㄟ...你那麼挺我..我這樣漏氣...會讓人笑死..│
│    │說了也賭爛....呵呵呵                              │
│    │王得藍：但是要那兩種的喔...12的要那兩種的喔...不知│
│    │道能用不能用...                                   │
│    │王明春：我照你的..就是3千3千嘛..我們的和他們的    │
│    │王得藍：對對對...我跟你講，我們的和他們的合一個.. │
│    │他們的等我都問好了再獨立弄..這樣就知道了...過程就 │
│    │都瞭解了                                          │
│    │王明春：那你也算是付出很多啦..                    │
│    │王得藍：再保持聯絡，我錢沒了                      │
├──┼───┬──────────────┬──────┤
│2010│15：38│王得藍       王明春使用公共 │"臺北縣土城 │
│/12/│：29  │0000000000＜-電話           │日新里18鄰中│
│29  │      │             00000000       │央路一段212 │
│    │      │                            │號7樓頂     │
│    │      │                            │            │
├──┼───┴──────────────┴──────┤
│通  │王得藍：喂                                        │
│聯  │王明春：鬥陣仔，在外面？                          │
│內  │王得藍：沒，在陳桑（陳明訓）這邊聊天ㄟ            │
│容  │王明春：我問一下，如果說..我們的招數跟他們的招數弄│
│摘  │在一起，這樣會不會成功？                          │
│要  │王得藍：我們會成功，一定會成功，但是它的量不知道會│
│    │增加到什麼程度，成功是一定會成功的                │
│    │王明春：重點是..（語音不清）..量又一回事了你聽得懂│
│    │嗎？                                              │
│    │王得藍：如果是這一點的話，這個過程，配合的這個過程│
│    │，我敢跟你掛保證，一定會成功的                    │
│    │王明春：我現在在煩惱說...我們好幾次沒成功..現在問 │
│    │題是說，加我們的也好，加他們的也好，你認為會成功這│
│    │比較重要啦                                        │
│    │王得藍：我跟你講，鬥陣仔，你現在問我的，我們前兩天│
│    │在講的這個啊，肯定會成功的                        │
│    │王明春：我怕會不成功                              │
│    │王得藍：不會啦                                    │
│    │王明春：不會就好，我重點是要問你這個而已          │
│    │王得藍：我跟你講，我們上一次，是注重一開始的..沒好│
│    │，但是後面都ok嘛                                  │
│    │王明春：那再來..還有一項，如果和我們那天..一樣的..│
│    │.上次拿的那3000一樣的，你看可以不可以？           │
│    │王得藍：可以                                      │
│    │王明春：不要說那3000的不行..那就死人了...         │
│    │王得藍：我上次拿的那些就對了？                    │
│    │王明春：就3000的呀...我原來3000這樣...            │
│    │王得藍：不是啦，我是說我上次的那些嗎？            │
│    │王明春：嗯                                        │
│    │王得藍：肯定可以啊，怎麼不行？                    │
│    │王明春：可以的話我就比較有自信去處理了，要不然... │
│    │真的會死人了                                      │
│    │王得藍：有啦有啦...要死什麼...過年到了要死什麼... │
│    │要有錢了啦                                        │
│    │王明春：哈哈哈哈...我專程出來打電話給你...我是想說│
│    │再問你一下                                        │
│    │王得藍：這我跟你講，這肯定會ok的，我們上次...是沒 │
│    │辦法..前面的而已                                  │
│    │王明春：鬥陣仔..你說的我聽得下去...不過你每一次都 │
│    │說ok....                                          │
│    │王得藍：沒啦..沒那種事情啦                        │
│    │王明春：哈哈哈哈哈                                │
│    │王得藍：我跟你講，我要是沒這個信心，那我早就倒了  │
│    │王明春：對啦對啦...我也不會倒啦，再艱苦我也是一直.│
│    │.在弄                                             │
│    │王得藍：一直弄沒錯啊，要不然要怎麼搞...           │
│    │（中略：閒聊）                                    │
│    │王得藍：鬥陣仔我跟你講，如果你那個..有比較早拿到的│
│    │時候..你上來...要不然還要在你那邊浪費一天多的時間 │
│    │，你知道嗎？                                      │
│    │王明春：可能要...下禮拜才有辦法                   │
│    │王得藍：沒關係，下禮拜如果沒超過禮拜三...你就上來.│
│    │..因為頭一個..在我們這邊處理處理就好..不用在（你）│
│    │那邊浪費一天多                                    │
│    │王明春：現在有一個問題，我不知道...有「塑膠」的那 │
│    │個..如果這樣..你看可以不可以？                    │
│    │王得藍：這個..我們現在還沒有把握..如果有「塑膠」的│
│    │..我們這邊還沒有把握                              │
│    │王明春：如果「塑膠」有辦法處理的時候..那有辦法嗎？│
│    │王得藍：如果「塑膠」你有辦法處理，那當然是有辦法，│
│    │我跟你講，你如果有辦法處理「塑膠」，拿純的給我..純│
│    │的我們就有辦法了                                  │
│    │王明春：上一次..我有一個疑問...他上次有跟我拿5... │
│    │「主委」啊...跟我說他對「塑膠」有辦法...結果跟我說│
│    │...                                               │
│    │王得藍：結果不行對不對？                          │
│    │王明春：後來說不會「結」啊                        │
│    │王得藍：啊？                                      │
│    │王明春：後來不會結啊                              │
│    │王得藍：我說給你聽...如果他那個有辦法拿來的話，一 │
│    │定會結的啦，不可能不結的，他那個是沒給人家處理起來│
│    │才會這樣...                                       │
│    │王明春：我是要說給你聽啊，算是...我也是在ㄔㄨㄚ著 │
│    │等...你知道嗎？                                   │
│    │王得藍：我跟你講..你那個3000還是6000的...你先那個.│
│    │..先那個時候...等我們這個過程ok的時候，再來弄大一 │
│    │點的                                              │
│    │王明春：這另外一回事...我現在怕說...（語音不清）  │
│    │王得藍：絕對沒問題...                             │
│    │（後略）                                          │
├──┼───┬──────────────┬──────┤
│2010│12：31│王明春        王得藍使用公共│"彰化縣二林 │
│/12/│：26  │0000000000＜- 電話          │二溪路七段  │
│30  │      │              0000000000    │342號4F"    │
│    │      │              地址：台北縣板│            │
│    │      │              橋市聯翠里文化│            │
│    │      │              路民生路BIB新 │            │
│    │      │              埔市場        │            │
├──┼───┴──────────────┴──────┤
│通  │王明春：喂                                        │
│聯  │王得藍：你剛剛有打給我？                          │
│內  │王明春：有啊有啊                                  │
│容  │王得藍：有..怎麼接起來又斷了？                    │
│摘  │王明春：喔..我在別的地方                          │
│要  │王得藍：別的地方你打又不說...                     │
│    │王明春：在吃飯嗎？                                │
│    │王得藍：我出來外面，沒事情啦                      │
│    │王明春：我下午..差不多六七點我看看怎樣...我們再聯 │
│    │絡                                                │
│    │王得藍：ok...我知道                               │
│    │王明春：喂喂...我想說...                          │
│    │王得藍：你講話怎麼吞吞吐吐啦                      │
│    │王明春：我...「 塑膠」我想要處理看能不能吃        │
│    │王得藍：喔                                        │
│    │王明春：你看那個處理起來會ok嗎？                  │
│    │王得藍：我說給你聽啦，這個處理起來應該沒問題吧，你│
│    │就是沒處理起來才會產生這個後果                    │
│    │王明春：現在的問題是說，我下午三四點..要送錢給人，│
│    │我想說來拼看看                                    │
│    │王得藍：啊你另外那個呢？另外哪種的？              │
│    │王明春：那個..要下禮拜...                         │
│    │王得藍：喔喔...                                   │
│    │王明春：禮拜三、四...                             │
│    │王得藍：鬥陣仔，我跟你講，因為另外那個...我們有經 │
│    │（用）過，比較穩啦，你懂嗎                        │
│    │王明春：不是，你先聽我說，我們..以前不是有3000的那│
│    │個？跟那個一樣，可能我下個禮拜就沒問題了          │
│    │王得藍：好好好                                    │
│    │王明春：我的錢都要拼下去了，我本身...             │
│    │王得藍：我跟你講...鬥陣仔...我等一下打給你，因為我│
│    │電話卡都沒了                                      │
│    │王明春：那你再打給我                              │
├──┼───┬──────────────┬──────┤
│2010│12：57│王明春       王得藍使用公共 │"彰化縣二林 │
│/12/│：23  │0000000000＜-電話           │二溪路七段  │
│30  │      │             0000000000     │342號4F"    │
│    │      │             地址：台北縣土 │            │
│    │      │             城市裕生村裕民 │            │
│    │      │             路52之1號      │            │
├──┼───┴──────────────┴──────┤
│通  │王明春：喂                                        │
│聯  │王得藍：我跟你講，我剛剛在想...你說「黏」的這個情 │
│內  │形...如果它的價格是這樣的話，實在說喔..你如果拿到 │
│容  │的下個禮拜的「粒」的話...應該要拿下個禮拜的王明春 │
│摘  │：不是..這沒關係，下個禮拜的...我來發落...你懂嗎？│
│要  │下個禮拜的沒問題，跟我們的一樣的嘛..跟我們3000的那│
│    │種一樣的，下禮拜我確定..有辦法                    │
│    │王得藍：我瞭解                                    │
│    │王明春：這項工作就是我來開（銷），都我要來開      │
│    │王得藍：你現在是說..這次這個就對了？              │
│    │王明春：現在這個..有..有「塑膠」的這個...都我要來 │
│    │開                                                │
│    │王得藍：我知道啦...                               │
│    │王明春：我要來開，你就來給我贊助..領導啊          │
│    │王得藍：那沒問題，鬥陣仔，我現在是說一個情形...實 │
│    │際的情形..給你聽，因為他說他那個15啦，如果15你拿  │
│    │100的話，那個成本..它提起來跟這個3000的..提起來...│
│    │會比那個3000的少很多                              │
│    │王明春：我知道，現在問題是說，這段時間也是空檔嘛，│
│    │如果..我們3000那個...也是下個禮拜的事情了，下禮拜 │
│    │三以後你才有空嘛..                                │
│    │王得藍：對，我禮拜三中午以後就有空了              │
│    │王明春：你禮拜三有空我也是那個禮拜才拿得到...我下 │
│    │禮拜他從大陸回來..我拿到的時候，就跟你..(語音不清)│
│    │王得藍：我知道                                    │
│    │王明春：這條是另外這條嘛..這條是..你就認同說這種的│
│    │ok..我就認同..要跟你一樣的，你懂嗎？這第一項，第二│
│    │項現在這一條我要..要開的是..不行的話我就拿回去（語│
│    │音不清）                                          │
│    │王得藍：我知道你意思                              │
│    │王明春：要開個4、5萬塊來搞看看...                 │
│    │王得藍：不用花那麼多吧？                          │
│    │王明春：那沒辦法...不這樣沒辦法...（語音不清）..要│
│    │不然又要一直等等到下禮拜去了，我去高雄又花了兩萬多│
│    │了                                                │
│    │王得藍：你不用胡亂那個..我的情形我跟你講就是..你現│
│    │在拿那個來，到下禮拜三之前我也沒辦法下去啊。      │
│    │王明春：不是啊，那你叫陳先生（陳明訓）下來就好了？│
│    │王得藍：陳先生...這也是可以啦...但是我要去問他... │
│    │王明春：你聽我說，這項工作也要差不多3天..因為我下 │
│    │午要拿東西嘛，下午我拿到了也還要差不多...今天禮拜 │
│    │四嘛..也要禮拜六至禮拜天我才有辦法開始            │
│    │王得藍：嗯                                        │
│    │王明春：開始的中間..我們就...差不多3天嘛...你知道3│
│    │天啊，26的加我們的期間啊，差不多3天               │
│    │王得藍：對啦，我知道..                            │
│    │王明春：這個完了，再接著換我們那個                │
│    │王得藍：我跟你講的就是，因為我禮拜三我要去驗...所 │
│    │以我這段期間我沒辦法下去..                        │
│    │王明春：不用，你叫陳先生下來就好，只有這個項目而已│
│    │王得藍：嗯嗯                                      │
│    │王明春：如果沒辦法...如果他那個「塑膠」沒辦法提起 │
│    │來...那就不用下來了，「塑膠」沒辦法提起來就不用下 │
│    │來了，我就白花了，你懂我意思嘛                    │
│    │王得藍：我瞭解你意思                              │
│    │王明春：他要給我提起來啊，沒提起來我就白花..你也不│
│    │用下來了，下來也...                               │
│    │王得藍：我瞭解你意思，我瞭解你意思                │
│    │王明春：我下午五六點我就要去拿東西了，我錢就要給他│
│    │了                                                │
│    │王得藍：好啦好啦                                  │
│    │王明春：你下禮拜三...下禮拜..決定都有就對了       │
│    │王得藍：好，我知道                                │
├──┼───┬─────────────────────┤
│2010│17：51│王得藍       王明春使用公共               │
│/12/│：23  │0000000000＜-電話                         │
│30  │      │             0000000000                   │
│    │      │             地址：台中市西               │
│    │      │             區○○里○村路1              │
│    │      │             段560號                      │
├──┼───┴─────────────────────┤
│通  │王得藍：喂                                        │
│聯  │王明春：鬥陣仔，吃飽沒？                          │
│內  │王得藍：還沒，在家，好冷，今天晚上很冷            │
│容  │王明春：我來臺中了                                │
│摘  │王得藍：怎麼那麼快？                              │
│要  │王明春：讓我們「主委」載啊                        │
│    │王得藍：喔..我知道我知道                          │
│    │王明春：..說要請我吃飯...                         │
│    │王得藍：我跟你講...你要跟他叮嚀..他上個月的那個.. │
│    │看還有沒有？                                      │
│    │王明春：不是不是不是...我現在要跟你說的是..我現在 │
│    │有很好的消息..但是我現在都一直在花錢..那個..我也已│
│    │經...「主委」我現在在等他..拿300你聽得懂嗎？      │
│    │王得藍：嗯嗯                                      │
│    │王明春：拿300...我在等他...我也...人家也要幫我處理│
│    │那個情形..拿300...現在在等「主委」，他還沒來而已  │
│    │王得藍：嗯嗯                                      │
│    │王明春：還有一項，南部的打電話來說他回來了，他回來│
│    │了，他說明天會跟我聯絡，必須..我又要趕下去..所以我│
│    │現在全都搞在一起..錢也一直花..到現在身上剩...     │
│    │王得藍：我跟你講，你如果..3000那個...你如果馬上那 │
│    │個的時候，你看是要給我寄上來..我叫人在這邊處理就可│
│    │以了                                              │
│    │王明春：我聽得懂，我現在說給你聽..我從那天跟你分開│
│    │..一直忙到現在..還好有效果，當然效果怎樣我是沒辦法│
│    │去判斷，南部的又打電話給我說明天要跟我聯絡，要跟那│
│    │個人吃飯，我要跟你報告消息說，他叫我明天..明天會打│
│    │給我要叫我下去...不過他那天跟我說的跟現在又不同， │
│    │那天他跟我說他..有辦法..工廠怎樣怎樣的，現在跟我說│
│    │都要發票..我就聽懂了..沒也關係..我們少少的就好了..│
│    │.你懂我意思嗎？那對我們沒影響                     │
│    │王得藍：我知道                                    │
│    │王明春：我們主委來了，不知道o不ok?(問旁人：有ok沒 │
│    │？)等一下等一下...我們主委大仔來了（王明春問旁人：│
│    │有ok沒？明天再拿？）                              │
│    │王得藍：那我知道了我知道了...明天..我知道了       │
│    │王明春：明天再說                                  │
├──┼───┬─────────────────────┤
│2010│10：40│王得藍        王明春使用公共              │
│/12/│：28  │0000000000＜- 電話                        │
│31  │      │              0000000000                  │
├──┼───┴─────────────────────┤
│通  │王得藍：喂                                        │
│聯  │王明春：鬥陣仔，在睡喔？                          │
│內  │王得藍：起來了起來了                              │
│容  │王明春：真好真溫暖...我昨天整天都沒睡啦...跑來跑去│
│摘  │..都沒睡都沒睡                                    │
│要  │王得藍：怎麼可能沒睡                              │
│    │王明春：我沒騙你                                  │
│    │王得藍：你自己不睡的我哪有辦法                    │
│    │王明春：現在又跑來臺中了                          │
│    │王得藍：你又跑去臺中了？                          │
│    │王明春：現在要去臺北找你了                        │
│    │王得藍：好啊來                                    │
│    │王明春：我坐11點40的                              │
│    │王得藍：我跟你講..等一下..你是要來跟我聊天..還是要│
│    │..要..拿東西上來？                                │
│    │王明春：都有                                      │
│    │王得藍：那我跟你講..那我才能馬上去..買「鹽」..你知│
│    │道嗎？                                            │
│    │王明春：陳董陳董（陳明訓）你約他一下              │
│    │王得藍：我知道我知道，你坐幾點的？                │
│    │王明春：我坐11點45的                              │
│    │王得藍：好，瞭解                                  │
│    │王明春：我現在要坐車上來了                        │
│    │王得藍：你現在是3000的？...                       │
│    │王明春：沒沒沒...都有啦...每一項都沒問題啦..都沒關│
│    │係啦                                              │
│    │王得藍：你現在上來是空手上來還是...               │
│    │王明春：沒空手沒空手...                           │
│    │王得藍：沒空手...那是「主委」的..還是另外的...?   │
│    │王明春：主委的主委的                              │
│    │王得藍：喔..主委的...那另外的還沒嘛？             │
│    │王明春：那是我沒去而已，有去的話就都有了          │
│    │王得藍：對啦...我以為說你上來的時候...我可以在這邊│
│    │處理了                                            │
│    │王明春：不用處理不用處理...現在最重要的是..「陳董 │
│    │」（陳明訓）叫他過來就對了                        │
│    │王得藍：好啦好啦                                  │
│    │王明春：11點40的...11點45的啦                     │
│    │王得藍：好啦好啦                                  │
├──┼───┬──────────────┬──────┤
│2011│14：39│王明春        王得藍使用公共│"彰化縣福興 │
│/01/│：34  │0000000000＜- 電話          │龍舟路112號 │
│01  │      │              0000000000    │5F"         │
│    │      │              地址：台北縣板│            │
│    │      │              橋市新民里文化│            │
│    │      │              路1段186號1樓 │            │
├──┼───┴──────────────┴──────┤
│通  │王明春：喂，你好                                  │
│聯  │王得藍：真斯文勒...你好勒...                      │
│內  │王明春：你等一下你等一下                          │
│容  │王得藍：你的機子壞掉的樣子喔？                    │
│摘  │王明春：怎樣？沒響啊                              │
│要  │王得藍：對啊... 就是沒響啊..打過去的時候都一直嘟嘟│
│    │嘟，我就跟你說這支回來一定要換..幹...等一下你再插 │
│    │看看...你再開看看                                 │
│    │王明春：我跟你講..有覺得有怪怪的...才弄15下去而已 │
│    │王得藍：你說怎樣？                                │
│    │王明春：本來300嘛，後來弄15下去而已，弄150，在攪的│
│    │時候..「浮濁濁（音）」啦...不會「尬尬（音）」...你│
│    │懂嗎？                                            │
│    │王得藍：喔                                        │
│    │王明春：如果300...「浮濁濁」啦，後來用150..那個用 │
│    │280                                               │
│    │王得藍：現在我問你，你回去那個「水」有把它放著，它│
│    │有融化還是沒有？                                  │
│    │王明春：不是..就...（語音不清）..就看不到了，看不 │
│    │到了                                              │
│    │王得藍：你沒先放個1、20分鐘嗎？                   │
│    │王明春：有有有，就都看不到了，都一樣              │
│    │王得藍：沒關係啦，還是要再看看啦，因為這個喔..是很│
│    │不樂觀啦，因為像你說這樣是很不樂觀啦              │
│    │王明春：現在用150下去而已...                      │
│    │王得藍：好，那就這樣                              │
│    │王明春：那就順順的了                              │
│    │得藍：那就順順的...你看這個情形弄得怎樣...如果這個│
│    │情形弄起來，不成不可以的時候...                   │
│    │王明春：那就沒效啦                                │
│    │王得藍：嗯，那些就先把它拿起來就好了              │
│    │王明春：對啦對啦                                  │
│    │王得藍：你機子不要關                              │
│    │王明春：好好...我要下去高雄了                     │
│    │王得藍：禮拜一嘛？                                │
│    │王明春：沒啦，不用講那麼多                        │
│    │王得藍：好好好                                    │
├──┼───┬──────────────┬──────┤
│2011│14：40│王明春        王得藍使用公共│"彰化縣鹿港 │
│/01/│：36  │0000000000＜- 電話          │德興街11號5F│
│02  │      │              0000000000    │            │
│    │      │              地址：台北縣板│            │
│    │      │              橋市○○路○段 │            │
│    │      │              188巷42號     │            │
├──┼───┴──────────────┴──────┤
│通  │王明春：喂                                        │
│聯  │王得藍：鬥陣仔，吃飽沒？                          │
│內  │王明春：沒半項...都沒半項啦                       │
│容  │王得藍：怎麼說？                                  │
│摘  │王明春：就空空的..半項都沒                        │
│要  │王得藍：這樣喔                                    │
│    │王明春：你等一下你等一下（陳明訓接過電話）        │
│    │陳明訓：喂                                        │
│    │王得藍：都沒有喔？                                │
│    │陳明訓：空空的，看都看不到                        │
│    │王得藍：你..逼下去都沒有就對了？                  │
│    │陳明訓：都沒有都沒有                              │
│    │王得藍：完全都沒有？                              │
│    │陳明訓：都沒有都沒有                              │
│    │王得藍：幹你娘...他這種的..好像是在騙人的...這種情│
│    │形...所以這種的很難說..幹你娘...因為這種..看到「不│
│    │能貼」..有點味道..在飛...我就 覺得怪怪的，一定要能│
│    │貼的東西...都沒有沒關係啦，你就回來，我跟你講，你 │
│    │回來的時候往我這來                                │
│    │陳明訓：我...                                     │
│    │王得藍：因為我有這個...你如果有「鹽」..再帶一點回 │
│    │來...還有...你回來的時候我要叫你跟「和信（音）」聯│
│    │絡看看，看什麼情形，沒關係你回來我們再聊天，那一台│
│    │你要記得帶回來                                    │
│    │陳明訓：我知道我知道                              │
│    │王得藍：你現在有空的話就可以回來了嘛              │
│    │陳明訓：好啦                                      │
├──┼───┬──────────────┬──────┤
│2011│12：45│王明春        王得藍使用公共│"彰化縣鹿港 │
│/01/│：55  │0000000000＜- 電話          │德興街11號5F│
│02  │      │              0000000000    │"           │
│    │      │              地址：台北縣板│            │
│    │      │              橋市百壽里文化│            │
│    │      │              路1段196號    │            │
├──┼───┴──────────────┴──────┤
│通  │王明春：喂                                        │
│聯  │王得藍：他（陳明訓）那支電話又壞掉了？（陳明訓接過│
│內  │電話）                                            │
│容  │陳明訓：我接起來就沒了                            │
│摘  │王得藍：不是..接起來沒了..是那支電話接起來電池跳起│
│要  │來..沒了...我用公用的打得啊，沒關係，回來再買，要 │
│    │不然要怎樣，我的意思是..「阿海」有拿一些資料給我，│
│    │你等一下回來的時候，你把那邊的「鹽」帶一點回來，還│
│    │有那個「臭酸」...帶一點回來，回來的時候在我家來煮 │
│    │這些東西，來看看，看能不能用，不是上次的，上次的那│
│    │個沒問題嘛，因為我有拿兩種..其中一種就對了，你帶一│
│    │些回來..證明看看，可以的話也許這兩天...「阿蛇」那 │
│    │邊有你知道嗎？再來..你現在就可以回來了嘛..你等一下│
│    │去臺中要坐幾點的，你打電話給我，我在家裡等你      │
│    │陳明訓：嗯                                        │
│    │王得藍：ok...你拿給他（王明春聽）                 │
│    │王明春：喂                                        │
│    │王得藍：鬥陣仔，                                  │
│    │這樣都沒有...這就是..我們燒的有問題...            │
│    │王明春：連一項都沒啦                              │
│    │王得藍：我知道我知道                              │
│    │王明春：現在要收一收了                            │
│    │王得藍：對啦..收一收..也不用怎樣那個啦...那天燒下 │
│    │去就稍微..就覺得情形不太一樣了，只是我們在想...新 │
│    │的搞不好會比較好，對不對？現在..以後...像這種情形 │
│    │就是照普通的..這樣就算很好了，弄一弄你..你有拿給你│
│    │那個少年仔嗎？「蛤仔」？                          │
│    │王明春：有有                                      │
│    │王得藍：有喔？好..你看要辦的事情你趕快去辦，叫陳桑│
│    │弄一弄趕快回來，我這邊也有一些事情                │
│    │王明春：好                                        │
├──┼───┬──────────────┬──────┤
│2011│16：31│王明春        王得藍使用公共│"彰化縣福興 │
│/01/│：06  │0000000000＜- 電話          │龍舟路112號 │
│02  │      │              0000000000    │5F"         │
│    │      │              地址：台北縣板│            │
│    │      │              橋市香丘里中山│            │
│    │      │              路1段287號    │            │
├──┼───┴──────────────┴──────┤
│通  │王明春：喂，我在家裡，你聽得懂？現在你打電話叫他回│
│聯  │去..他也有帶回去..你聽得懂嗎？                    │
│內  │王得藍：不是沒了嗎？                              │
│容  │王明春：你先聽我說，它那個很奇怪，它..那個..照理來│
│摘  │說東西..（語音不清）會「衝到上面」，下面才都是「鹽│
│要  │」，你聽得懂嗎？                                  │
│    │王得藍：嗯嗯                                      │
│    │王明春：它那個不是，它上面都「鹽」，下面才紅色的，│
│    │你聽得懂嗎？它不一樣，你聽得懂意思嗎？            │
│    │王得藍：嗯                                        │
│    │王明春：一開始他用（一）千多嘛..出的..「鹽」都... │
│    │（語音不清），它都顛倒了，你聽得懂我意思嗎？顛倒的│
│    │時候..下去燒一燒..（語音不清）..我剛剛有跟他聯絡，│
│    │他跟我說絕對不可能沒有的                          │
│    │王得藍：我就不知道你們實際的情況，我說給你聽，等他│
│    │回來我才有辦法...                                 │
│    │王明春：我要說給你聽的是說..那本來是在下面嘛..好的│
│    │都在上面啊，它上面都沒有啦，都顛倒就對了，你聽得懂│
│    │嗎？現在它有（語音不清）都紅色的，你懂嗎？這樣我就│
│    │沒再處理了，也沒燒都沒有啦，你現在打電話..        │
│    │王得藍：你現在說的意思我知道，我照這個步驟看看，看│
│    │有沒有就對了？                                    │
│    │王明春：你現在打電話跟他說不要把它丟掉了          │
│    │王得藍：我知道...不會啦，他應該是不會拿去丟...    │
│    │王明春：現在是..沒關係，我是沒關係，是後面有，怕說│
│    │...還有機會                                       │
│    │王得藍：我聽得懂你意思，我知道我知道              │
├──┼───┬─────────────────────┤
│2011│13：31│陳明訓       王得藍使用公共               │
│/01/│：35  │0000000000＜-電話                         │
│07  │      │              0000000000                  │
│    │      │              地址：臺北市中              │
│    │      │              山區晴光里農安              │
│    │      │              街47之1號                   │
├──┼───┴─────────────────────┤
│通  │陳明訓：喂                                        │
│聯  │王得藍：我跟你講，我跟人家拿了「3千塊」，你那個...│
│內  │他這邊也有「魚」、「雞」啊...你「糖」、「醋」還有 │
│容  │「鹽」準備準備你可以過來了，我現在吃飽飯我就要回去│
│摘  │了，因為要見面才好說                              │
│要  │陳明訓：嗯嗯                                      │
│    │王得藍：我要回去的時候我馬上打給你，你先準備      │
│    │陳明訓：好                                        │
├──┼───┬──────────────┬──────┤
│2011│19：52│王明春        王得藍使用公共│"中華電信未 │
│/01/│：34  │0000000000＜- 電話          │提供"       │
│09  │      │              0000000000    │            │
│    │      │              地址：台北縣板│            │
│    │      │              橋市香丘里中山│            │
│    │      │              路1段287號    │            │
├──┼───┴──────────────┴──────┤
│通  │王明春：喂                                        │
│聯  │王得藍：鬥陣仔，我想了一想，我明天把所有的工作都先│
│內  │按下，我明天跟陳桑（陳明訓）九點多左右去那裡      │
│容  │王明春：九點多，好啊                              │
│摘  │王得藍：晚上喔晚上喔                              │
│要  │王明春：晚上喔？不是白天就對了？                  │
│    │王得藍：因為還要去..還要去準備東西你懂嗎？        │
│    │王明春：要八九點？有辦法早一點嗎？                │
│    │王得藍：最慢就是這樣了，因為那個要中午以後四五點才│
│    │有辦法下去啊，因為本來是說，後天..我想說..明天晚上│
│    │到，明天晚上到的時候..差沒幾個小時了啦，那麼多天都│
│    │在那個了，你有差那幾個小時嗎？                    │
│    │王明春：不是，我是說你們如果早一點，車子也比較方便│
│    │啊                                                │
│    │王得藍：那個沒差啦，問題是..就是有一些小問題啦    │
│    │王明春：好啊                                      │
│    │王得藍：我跟你講，你那邊「紅的」還有嘛？          │
│    │王明春：有啦有啦                                  │
│    │王得藍：那「某物（語音不清）」                    │
│    │王明春：那都1啦，那兩個都1啦                      │
│    │王得藍：喔..那我到了，因為我明天要去...去那款的， │
│    │那明天...你還沒拿到嘛？對不對？                   │
│    │王明春：我明天就有了                              │
│    │王得藍：我跟你講，你明天..你肯定拿到的時候你打電話│
│    │跟我講，你如果沒那到我就不用下去了，我就晚..      │
│    │王明春：有啦有啦...就約好了你是...                │
│    │王得藍：你就拿到了打個電話給我就好了嘛，那我就知道│
│    │了嘛，有時候辦事情都會變化嘛                      │
│    │王明春：好好                                      │
├──┼───┬─────────────────────┤
│2011│13：20│00000000＜-000000000                      │
│/01/│      │ 小高      王得藍                         │
│10  │      │           (公用電)                       │
│    │      │           臺北縣板橋市中山               │
│    │      │           路一段２６３號                 │
├──┼───┴─────────────────────┤
│通  │王:差不多了嗎?                                    │
│聯  │小高:是差不多了，不過還要一陣子仔咧..             │
│內  │王:還要一陣子仔那..另外那個呢?                    │
│容  │小高:那個好了。                                   │
│摘  │王:好了！把它放進去。                             │
│要  │小高:我放進去了。                                 │
│    │王:你中午收一收，收好，那兩項仔，那個還要一陣子仔 │
│    │那個，你放在那裡你知道嘛，你放在電視後面抽屜，收一│
│    │收東西放在外面，我要到的時候，你就回去，晚上，阿瑞│
│    │那個..肯定，還要跟對方等一下還要肯定。            │
│    │小高:你再打給我就好了.                            │
│    │王:晚上我再發落一下，我等一下慢慢過去。           │
│    │小高:好.                                          │
├──┼───┬─────────────────────┤
│100/│22：39│000000004＜- 000000000                    │
│01/ │      │奇兄         王得藍                       │
│10  │      │             (公用電)                     │
│    │      │             彰化縣溪湖鎮興學             │
│    │      │             街３４８號                   │
├──┼───┴─────────────────────┤
│通  │王:你在睡喔?                                      │
│聯  │B:我在洗藻，很冷                                  │
│內  │王:我們這裡也很於，我後天中午會去到你那邊.        │
│容  │奇兄:好,你一個人?                                 │
│摘  │王:你說什麼，我跟「陳先生」（指製毒師傅小高）啦.  │
│要  │奇兄:喔,他有帶來嗎?（指麻黃素）                   │
│    │王:他有寄到朋友那啦，那麼晚了，我還坐車過去跟他拿 │
│    │，我明天起來才過去拿,我有打電話去問了.確實有      │
│    │奇兄:好,再聯絡.                                   │
│    │                                                  │
├──┼───┬─────────────────────┤
│100/│00：47│000000001＜-000000000                     │
│01/ │      │小高        王得藍                        │
│12  │      │            (公用電)                      │
│    │      │            台北縣土城市中央              │
│    │      │            路一段２１２號                │
├──┼───┴─────────────────────┤
│通  │王:阿瑞剛剛已和我連絡了，他已經叫他少年仔載下來   │
│聯  │了（指麻黃鹼）,明天你差不多十點你到位，我們先去買 │
│內  │『爐仔』（加熱用途；詳行蒐報告）                  │
│容  │小高:好                                           │
│摘  │                                                  │
│要  │                                                  │
├──┼───┬─────────────────────┤
│100/│00：45│000000004＜-000000000                     │
│01/ │      │奇兄        王得藍                        │
│12  │      │            (公用電)                      │
│    │      │            彰化縣鹿港鎮○○街            │
│    │      │            11號                          │
├──┼───┴─────────────────────┤
│通  │王:到陣仔，不好意思，我跟你講,我明天差不多傍晚會去│
│聯  │到你那.（指明【13】日前往安毒工廠）               │
│內  │奇兄:好,奇怪你今天怎麼到現在才那個.               │
│容  │王:沒有,因為我手機丟掉（指關機）…你聽懂嗎?....   │
│摘  │奇兄:….回來...我聽懂我聽懂.                      │
│要  │王得藍:…所以我才要關機（王嫌在家中以感冒藥萃取麻 │
│    │黃鹼），就是因為這樣.我跟你說,我明天會都準備好下去│
│    │.（指王嫌目前在準備明日南下製毒所需之配料設備及麻 │
│    │黃鹼）                                            │
│    │奇兄:我到現在都不放心,你聽懂我意思嗎?             │
│    │王:不要緊！不要緊.                                │
│    │奇兄:…到現在都…                                 │
│    │王:會啦會啦,！我跟你說我本來因為我這裡雨下很大,我 │
│    │….                                               │
│    │奇兄:我知！我知.！                                │
│    │王:我跟你說,我明天下午差不多2、3點會下去.1、2點下 │
│    │去.                                               │
│    │奇兄:好,你來的時候,水餃有沒有,冷凍水餃買2包.      │
│    │王:好,我瞭解.                                     │
├──┼───┬─────────────────────┤
│100/│20：53│000000004＜- 000000000                    │
│01/ │      │奇兄         王得藍                       │
│12  │      │             (公用電)                     │
│    │      │             彰化縣鹿港鎮德興             │
│    │      │             街11號                       │
├──┼───┴─────────────────────┤
│通  │王:到陣仔，還有水喝嗎?                            │
│聯  │奇兄:剩沒幾罐了.                                  │
│內  │王:不是有大罐的嗎?                                │
│容  │奇兄:大罐剩半罐了.                                │
│摘  │王:還要那個，我已經到了,東西買一買啊！！          │
│要  │奇兄:你不是還要4、50分鐘.                         │
│    │王:要啦.                                          │
├──┼───┬─────────────────────┤
│100/│20：53│000000001＜-000000000                     │
│01/ │      │王得藍持    阿瑞                          │
│12  │      │小高電話    彰化縣鹿港鎮○○街            │
│    │      │            11 號                         │
├──┼───┴─────────────────────┤
│通  │兩人閒聊阿瑞汽車借款、車被拖走之事。              │
│聯  │王：我跟你說，我現在可能要禮拜六才能回去。        │
│內  │瑞：好啦。                                        │
│容  │王：我跟你說你錢都準備好，因為我都帶回來的事情已  │
│摘  │經用好了，我回去用好就會給你了。                  │
│要  │瑞：好，辛苦了。                                  │
│    │王：效果超好效果超好！                            │
│    │瑞：漂亮漂亮。                                    │
│    │王：因為我最後一批的…我加酸…後來我到南部，給陳桑│
│    │用這個比較乾的試一下，他說這種的連看都沒看過，就先│
│    │放著，若試的起來，我都會拿給你，你放心。          │
│    │瑞：他們也是說差不多一樣成數，多頭的.             │
│    │王：差不多啦，因為那個不止，我們可能會「4粒較少」 │
│    │（研判暗指成品數量稍少於4公斤），因為那個量來說， │
│    │他那個「瑞哥」和「許桑」那罐，那個我多少要用多點，│
│    │我又不是瘋子，你公司盡量湊多點，湊個9萬、10萬，我 │
│    │都會給你，我ㄧ定有到那個成數，只是原本是要給人的。│
│    │瑞：好。                                          │
└──┴─────────────────────────┘